臺灣高等法院高雄分院刑事判決　　　　99年度上易字第1101號
上　訴　人　臺灣高雄地方法院檢察署檢察官
上　訴　人
即　被　告　　　張昱琪
　　　　　　 
選任辯護人　　　王叡齡　　律師
　　　　　　　　陳建誌　　律師
上　訴　人
即　被　告　　　蕭陳明玉
選任辯護人　　　鄭明達　　律師
上　訴　人
即　被　告　　　楊閎任
選任辯護人　　　洪千琪　　律師
上　訴　人
即　被　告　　　陳淑惠
選任辯護人　　　洪千琪　　律師
上　訴　人
即　被　告　　　黃啟展
被　　　告　　　黃森雄
被　　　告　　　邱安勤
被　　　告　　　王源成
前四人共同
選任辯護人　　　任進福　　律師
上列上訴人因被告等詐欺等案件，不服臺灣高雄地方法院96年度
易字第878 號中華民國99年8 月31日第一審判決（起訴案號：臺
灣台南地方法院檢察署94年度偵字第12948 、12958 號，95年度
偵字第1833、2935、4691號，經臺灣臺南地方法院以95年度矚重
訴字第1 號刑事判決移轉原審法院管轄），提起上訴，本院判決
如下：
    主  文
上訴駁回。
蕭陳明玉緩刑貳年。
    事  實
一、黃啟展明知其於如附表一「假住院期間」欄所示之期間，並
    無罹患傷病而需住院積極接受治療之必要，竟與附表一「配
    合假住院之醫院及醫護人員」欄所示醫院內之醫護人員，共
    同基於行使業務上登載不實文書、詐欺取財之概括犯意聯絡
    ，於如附表一「假住院期間」欄所示之期間，由附表一「配
    合假住院之醫院及醫護人員」欄所示醫院內從事業務之醫護
    人員，登載黃啟展住院接受診療之不實病歷、護理等紀錄及
    診斷證明書，並將登載不實診療、住院內容之診斷證明書交
    予其行使，使之得以持該不實之診斷證明書，於如附表一「
    理賠申請日」所示之日期，連續向附表一「被詐欺之保險公
    司」欄所示之各保險公司申領保險金而行使之，致各該保險
    公司分別陷於錯誤，給付如附表一「詐領保險金金額」欄所
    示之保險理賠金，並致生損害於如附表一「被詐欺之保險公
    司」欄所示之各保險公司對於保險金理賠審核之正確性。
二、黃森雄明知其於如附表二「假住院期間」欄所示之期間，並
    無罹患傷病而需住院積極接受治療之必要，竟與附表二「配
    合假住院之醫院及醫護人員」欄所示醫院內之醫護人員，共
    同基於行使業務上登載不實文書、詐欺取財之概括犯意聯絡
    ，於如附表二「假住院期間」欄所示之期間，由如附表二「
    配合假住院之醫院及醫護人員」欄所示醫院內從事業務之醫
    護人員，登載黃森雄住院接受診療之不實病歷、護理等紀錄
    及診斷證明書，並將登載不實之診療、住院內容之診斷證明
    書交予其行使，使之得以持該不實之診斷證明書，於如附表
    二「理賠申請日」所示之日期，連續向如附表二「被詐欺之
    保險公司」欄所示之各保險公司申領保險金而行使之，致各
    該保險公司分別陷於錯誤，給付如附表二「詐領保險金金額
    」欄所示之保險理賠金，並致生損害於如附表二「被詐欺之
    保險公司」欄所示之各保險公司對於保險金理賠審核之正確
    性。
三、楊閎任明知其於如附表三「假住院期間」欄所示之期間，並
    無罹患傷病而需住院積極接受治療之必要，竟與附表三「配
    合假住院之醫院及醫護人員」欄所示醫院內之醫護人員，共
    同基於行使業務上登載不實文書、詐欺取財之概括犯意聯絡
    ，於如附表三「假住院期間」欄所示之期間，由如附表三「
    配合假住院之醫院及醫護人員」欄所示醫院內從事業務之醫
    護人員，登載楊閎任住院接受診療之不實病歷、護理等紀錄
    及診斷證明書，並將登載不實之診療、住院內容之診斷證明
    書交予其行使，使之得以持該不實之診斷證明書，於如附表
    三「理賠申請日」所示之日期，連續向如附表三「被詐欺之
    保險公司」欄所示之各保險公司申領保險金而行使之，致各
    該保險公司分別陷於錯誤，給付如附表三「詐領保險金金額
    」欄所示之保險理賠金，並致生損害於如附表三「被詐欺之
    保險公司」欄所示之各保險公司對於保險金理賠審核之正確
    性。
四、陳淑惠明知其於如附表四「假住院期間」欄所示之期間，並
    無罹患傷病而需住院積極接受治療之必要，竟與如附表四「
    配合假住院之醫院及醫護人員」欄所示醫院內之醫護人員，
    共同基於行使業務上登載不實文書、詐欺取財之概括犯意聯
    絡，於如附表四「假住院期間」欄所示之期間，由如附表四
    「配合假住院之醫院及醫護人員」欄所示醫院內從事業務之
    醫護人員，登載陳淑惠住院接受診療之不實病歷、護理等紀
    錄及診斷證明書，並將登載不實診療、住院內容之診斷證明
    書交予其行使，使之得以持該不實之診斷證明書，於如附表
    四「理賠申請日」所示之日期，連續向如附表四「被詐欺之
    保險公司」欄所示之各保險公司申領保險金而行使之，致各
    該保險公司分別陷於錯誤，給付如附表四「詐領保險金金額
    」欄所示之保險理賠金，並致生損害於如附表四「被詐欺之
    保險公司」欄所示之各保險公司對於保險金理賠審核之正確
    性。
五、復蕭陳明玉明知其於如附表五「假住院期間」欄所示之期間
    ，並無罹患傷病而需住院積極接受治療之必要，竟與如附表
    五「配合假住院之醫院及醫護人員」欄所示醫院內之醫護人
    員，共同基於行使業務上登載不實文書、詐欺取財之概括犯
    意聯絡，於如附表五「假住院期間」欄所示之期間，由如附
    表五「配合假住院之醫院及醫護人員」欄所示醫院內從事業
    務之醫護人員，登載蕭陳明玉住院接受診療之不實病歷、護
    理等紀錄及診斷證明書，並將登載不實診療、住院內容之診
    斷證明書交予其行使，使之得以持該不實之診斷證明書，於
    如附表五「理賠申請日」所示之日期，連續向如附表五「被
    詐欺之保險公司」欄所示之各保險公司申領保險金而行使之
    ，致各該保險公司分別陷於錯誤，給付如附表五「詐領保險
    金金額」欄所示之保險理賠金，並致生損害於如附表五「被
    詐欺之保險公司」欄所示之各保險公司對於保險金理賠審核
    之正確性。
六、張昱琪明知其於如附表六「假住院期間」欄所示之期間，並
    無罹患傷病而需住院積極接受治療之必要，竟與如附表六「
    配合假住院之醫院及醫護人員」欄所示醫院內之醫護人員，
    共同基於行使業務上登載不實文書、詐欺取財之犯意聯絡，
    分別於如附表六「假住院期間」欄所示之期間，由如附表六
    「配合假住院之醫院及醫護人員」欄所示醫院內從事業務之
    醫護人員，登載張昱琪住院接受診療之不實病歷、護理等紀
    錄及診斷證明書，並將登載不實診療、住院內容之診斷證明
    書交予其行使，使之得以持該不實之診斷證明書，於如附表
    六「理賠申請日」所示之日期，向如附表六「被詐欺之保險
    公司」欄所示之保險公司申領保險金而行使之，致該保險公
    司分別陷於錯誤，給付如附表六「詐領保險金金額」欄所示
    之保險理賠金，並致生損害於如附表六「被詐欺之保險公司
    」欄所示之保險公司對於保險金理賠審核之正確性。
七、案經臺南市政府警察局、臺南縣警察局永康分局、刑事警察
    局南部打擊犯罪中心、法務部調查局臺南市調查站、法務部
    調查局南部機動工作組共同移請臺灣臺南地方法院檢察署檢
    察官，及該署檢察官自動檢舉偵查後起公訴，嗣經臺灣臺南
    地方法院判決移轉台灣高雄地方法院管轄。
    理  由
壹、證據能力部分：
一、按被告以外之人於偵查中向檢察官所為陳述，除顯有不可信
    之情況者外，得為證據，刑事訴訟法第159 條之1 第2項 定
    有明文。按檢察官職司追訴犯罪，就審判程序之訴訟構造言
    ，檢察官係屬與被告相對立之當事人一方，偵查中對被告以
    外之人所為之偵查筆錄，或被告以外之人向檢察官所提之書
    面陳述，性質上均屬傳聞證據。自理論上言，如未予被告反
    對詰問、適當辯解之機會，一律准其為證據，似有違當事人
    進行主義之精神，對被告之防禦權亦有所妨礙；然而現階段
    刑事訴訟法規定檢察官代表國家偵查犯罪、實施公訴，必須
    對於被告之犯罪事實負舉證之責，依法其有訊問被告、證人
    及鑑定人之權，證人、鑑定人且須具結，而實務運作時，偵
    查中檢察官向被告以外之人所取得之陳述，原則上均能遵守
    法律規定，不致違法取供，其可信性極高，為兼顧理論與實
    務，乃於修正刑事訴訟法時，增列第159 條之1 第2 項，明
    定被告以外之人（含被害人、證人等）於偵查中向檢察官所
    為陳述，除顯有不可信之情況者外，得為證據（最高法院93
    年度臺上字第2397號判決意旨參照）。經查，證人即林進興
    醫院醫師張平定、曾建中、王當元、劉金林、楊騏華、黃敦
    衍、王茂河、馮冠明、梁進和、證人即林進興醫師助理許世
    賢、證人即林進興醫院護士涂秀枝、宋麗玲、蔡玉珍、翁馨
    儒、趙恩浿、證人即永仁醫院醫師邱永仁、江好堆、證人即
    永仁醫院護士蔡桂芳、李昀潔、陳美慧、萬素真、曾楊書慧
    、陳肅瑜、證人即永仁醫院藥師孫艷詞、證人即太順醫院醫
    師曾錦元、證人即高雄市立民生醫院（下稱民生醫院）醫師
    楊宗憲、郭恩芳、謝勝男、證人即之財團法人天主教聖功醫
    院（下稱聖功醫院）醫師涂振興、證人即文雄醫院醫師楊錫
    添、證人即被告黃啟展，對於本件案情業於偵查中具結證述
    明確，彼陳述均經全程錄影，被告、辯護人均未表示上揭證
    人偵查中之證述，有何顯有不可信之情況，審酌其所為陳述
    之外部附隨之環境或條件，即其當時陳述時之偵查筆錄製作
    之原因、過程及其功能等加以觀察其信用性，並無顯不可信
    之情況（最高法院96年臺上字第3070號判決參照），揆諸上
    揭說明，上開證人於偵查中之證述，均具有證據能力。
二、按法院或檢察官得囑託醫院、學校或其他相當之機關、團體
    為鑑定，或審查他人之鑑定，並準用第203 條至第206 條之
    1 之規定；鑑定之經過及其結果，應命鑑定人以言詞或書面
    報告，刑事訴訟法第208 條第1 項前段、第206 條第1 項分
    別定有明文。是經法院、檢察官囑託相當之機關為鑑定後，
    經鑑定人以書面報告其鑑定之結果者，即屬刑事訴訟法第
    159 條第1 項所謂之「法律有規定者」，不受該條項規定「
    不得作為證據」之限制。據此，國立成功大學醫學院附設醫
    院（下稱成大醫院）於民國98年3 月11日以成附醫秘字第09
    80003918號函所附之病歷審查結果，係臺灣臺南地法院為審
    理（95年度囑重訴字第1 號）案件，於98年3 月5 日以南院
    龍刑張95囑重訴1 字第980010881 號函檢附相關病歷資料囑
    託成大醫院就上揭檢附之病歷資料提供之審查結果意見，性
    質上自屬法院囑託之鑑定結果，依據上開規定及說明，自得
    作為證據。
三、按被告以外之人於審判外之陳述，雖不符刑事訴訟法第159
    條之1 至之4 之規定，然經當事人於審判程序同意作為證據
    ，法院審酌該言詞陳述或書面陳述作成時之情況，認為適當
    者，亦得為證據。又當事人、代理人或辯護人於法院調查證
    據時，知有第159 條第1 項不得為證據之情形，而未於言詞
    辯論終結前聲明異議者，視為有前項之同意，同法第159 條
    之5 亦有明文。查本案所引用之證據資料（詳後引證據），
    其中各項言詞或書面傳聞證據部分，除上揭證據外，縱無刑
    事訴訟法第159 條之1 至第159 條之4 或其他規定之傳聞證
    據例外情形，亦業經本院審理時予以提示並告以要旨，且各
    經檢察官、被告黃啟展、黃森雄、陳淑惠、楊閎任、張昱琪
    、蕭陳明玉、邱安勤、王源成及其等之辯護人表示意見，當
    事人及辯護人已知上述證據乃屬傳聞證據，而未於言詞辯論
    終結前對該等證據聲明異議，依上開規定，已擬制同意其有
    證據能力，且本院審酌該等傳聞證據作成時之狀況，並無不
    宜作為證據之情形，均應認於本案有證據能力。
四、按被告之自白，非出於強暴、脅迫、利誘、詐欺、疲勞訊問
    、違法羈押或其他不正之方法，且與事實相符者，得為證據
    ；被告陳述其自白係出於不正之方法者，應先於其他事證而
    為調查，刑事訴訟法第156 條第1 項、第3 項前段定有明文
    。而被告之自白，如係出於不正之方法，並非自由陳述，即
    其取得自白之程序，已非適法，則不問自白內容是否確與事
    實相符，因其非係適法之證據，即不能採為判決基礎，故審
    理事實之法院，遇有被告對於自白任意性提出抗辯時，應先
    於其他事實而為調查，最高法院23年上字第868 號著有判例
    可資參照。查被告黃啟展、黃森雄及其等之辯護人於原審審
    理時雖陳稱：當時係因承辦員警表示本件係要偵辦醫院，不
    是要辦病人，若不承認會遭羈押，我們才於偵訊中自白，是
    其等之自白係出於不正方法，應無證據能力云云（見本院卷
    一第481 頁、第482 頁）；被告陳淑惠、楊閎任及其等之辯
    護人於原審審理中則雖陳稱：當時係因承辦員警表示係針對
    醫院偵辦，不會有事，我們才於偵訊中自白，是其等之自白
    係出於不方法，應無證據能力云云（見原審卷一第469 頁）
    ，然被告黃啟展、黃森雄、陳淑惠、楊閎任、張昱琪、蕭陳
    明玉及其等之辯護人，對其等上述所供稱之情事，均未能舉
    證以實其說，且被告黃啟展、黃森雄於原審審理時則均自承
    ：警詢及偵訊時均未受到任何強暴、脅迫等不法訊問方法等
    語（見原審卷一第482 頁），而被告陳淑惠、楊閎任亦未主
    張於警詢、偵訊時，其等受有任何強暴或脅迫之不正訊問方
    法；是被告黃啟展、黃森雄、陳淑惠、楊閎任及其等之辯護
    人之上揭陳稱，均係卸責空泛之詞，尚不足採。再查，經原
    審勘驗被告陳淑惠於95年1 月12日、95年1 月13日之偵訊錄
    音帶、光碟，就95年1 月12日偵訊部分，其偵訊過程為「均
    為一問一答，且由被詢問人連續回答，過程中雖偶有類似爭
    執之情形，但整體過程而言尚屬平和，並無強暴脅迫之情形
    」，就被告陳淑惠之95年1 月13日偵訊部分，其偵訊過程則
    為「均為一問一答，且由被詢問人連續回答，整體過程而言
    尚屬平和，並無強暴脅迫之情形」（見原審卷四第314 頁、
    第315 頁），自均難認檢察官於偵訊時有何強暴、脅迫之情
    事；至原審勘驗被告陳淑惠於95年1 月12日之偵訊筆錄錄音
    帶內容，其結果雖有（檢、檢2 、檢3 、檢4 代表檢察官；
    陳代表陳淑惠）：「……檢：我們有很多證據的，剛才有先
    跟你聊過了，如果講謊話的話就涉及到偽證的問題……檢：
    那妳等一下坦承，我們這個沒有前科我們都會從輕發落厚。
    ……檢2 ：你有沒有講我們都無所謂，現在是給你一次機會
    ，看你要不要講。你沒有前科。坦白講妳回去不會那邊睡得
    不安穩，對不對，你這個沒有前科，我們現在緩起訴，一年
    內妳不要再做什麼有其他犯罪，我們不會給你起訴。妳就照
    實講，我們又不是要說服你。……檢3 ：厚！今天妳來，我
    也可以不用妳來，厚！妳的證據事實上夠了，但是今天來，
    你有一個，我們是有一個、我們不想花那麼多資源在妳們病
    人的身上，我們也沒有想要辦妳們，就我們今天的處理原則
    就是，今天來的這些病人，如果他們都很坦承，把事情講清
    楚，我們原則上不會為難妳們，聽我講完，我們原則上不會
    為難妳們，但是如果今天這個機會妳們不去把握，如果你們
    來這邊遮遮掩掩、講東講西，那可能這個機會你們就沒有了
    。這個機會是掌握在你們手裡。……」等語（見原審卷四第
    258 頁至第287 頁），又經原審勘驗被告陳淑惠之95年1 月
    13 日 偵訊光碟內容結果雖有（檢代表檢察官；陳代表陳淑
    惠）：「……檢：那個，我們等一下直接就開門見山的問了
    ，因為你沒有前科，如果等一下看你的態度，你如果很誠實
    的講出來的話，我們是都原則上可以給你從輕處理啦厚，不
    然的話依照我們現有的證據直接，厚？……檢：已經最後一
    個問題了妳還。（旁邊的人講話聽不清）嘿阿！都已經前面
    那麼多了，妳覺得這樣還不是嗎？你回答不是我們就是、因
    為你否認嘛！我們還是起訴，我們按照我們現有證據讓法官
    去裁定阿！……」等語（見原審卷四第287 頁至第314 頁）
    ，然按我國刑事訴訟制度，檢察官就符合刑事訴訟法第251
    條規定之案件，除有刑事訴訟法第252 條規定之事由及第
    255 條第1 項之「其他法定事由」者，應「絕對」予以不起
    訴處分外，檢察官是否應提起公訴，本法猶採起訴裁量原則
    ，亦即在符合刑事訴訟法第253 條至第254 條之情形者，檢
    察官得為相對不起訴（含緩起訴）處分，易言之，檢察官在
    終結偵查終結之際，依法仍得考量一定之情形（例如：刑法
    第57 條 所規定之事由），裁量予以起訴或決定不起訴（緩
    起訴）之權限；則細繹上開檢察官向被告陳淑惠前後表示之
    內容，無非僅係向被告陳淑惠重申檢察官依法所擁有上揭之
    起訴裁量權限，明白向被告陳淑惠表示倘認其犯後態度良好
    ，檢察官有依起訴裁量原則，做出對其最有利決定之可能，
    據此，檢察官在偵訊時對被告陳淑惠之上揭表示，應仍僅屬
    對其法定權限（起訴裁量）之重申，顯與不正訊問方法有間
    。綜上，被告黃啟展、黃森雄、楊閎任於偵訊時之自白及被
    告陳淑惠於偵訊時之供述，均查無其等及其等之辯護人上開
    所陳稱之情形，則被告黃啟展、黃森雄、楊閎任於偵訊時之
    自白及被告陳淑惠於偵訊時之供述，應認係據其出於自由意
    志所為陳述之內容而為記載，自具有證據能力，均得採為本
    件判決之基礎。
五、又現行刑事訴訟法關於鑑定之規定，除依第198 條規定，由
    審判長、受命法官或檢察官就「鑑定事項有特別知識經驗者
    」、「經政府機關委任有鑑定職務者」選任1 自然人或數自
    然人充任「鑑定人」之外，依第208 條之規定，另設有由法
    院或檢察官囑託「醫院、學校或其他相當之機關、團體」為
    鑑定，或審查他人鑑定之囑託「機關鑑定」制度，惟不論鑑
    定人或鑑定機關、團體，依上開規定所示，均應由法院、審
    判長、受命法官或檢察官視具體個案之需要而為選任、囑託
    ，且依刑事訴訟法第208 條第1 項、第206 條之規定，鑑定
    人或鑑定機關應就鑑定之經過及結果提出言詞或書面報告，
    且以書面報告者，於有必要時法院得使其以言詞說明，必須
    符合上開規定，始得認為符合傳聞證據之例外規定，否則所
    為之判定無論是否以鑑定名義行之，仍屬傳聞證據，不得為
    認定被告犯罪之證據。本件卷附被告黃啟展、黃森雄、陳淑
    惠、楊閎任、張昱琪、蕭陳明玉、邱安勤、王源成之「病歷
    分析表」上，並無鑑定機關、鑑定人之記載，是否為檢察官
    囑託鑑定機關所出具之書面報告，亦非無疑，且亦無從傳訊
    該分析意見者到院說明如何判定之依據，則該分析意見自難
    認合於上開刑事訴訟法所規定之鑑定程式，從而亦難認合於
    傳聞證據之例外規定，是該「病歷分析表」所載之分析意見
    應認係被告之人於審判外所為之陳述，無證據能力，不得作
    為認定被告等犯罪之證據，附此敘明。
貳、實體部分：
甲、有罪部分：
一、證人即林進興醫院行政副院長張平定於偵查時陳稱：我曾向
    王杏元表示，在開會時向醫師拜託儘量收住院病人，且確有
    不嚴重之病人向我拜託後，我就向醫師關說安排住院等語（
    見B1-3第268 頁、第269 頁、第281 頁）、證人即林進興醫
    院院長室助理王杏元於偵查時陳稱：張平定會指示盡量收病
    人住院，我只是將張平定副院長之指示在開會時公布給大家
    知道等語（見臺灣臺南地方法院檢察署94年度偵字第1294 8
    號「林進興醫院（二）」卷〈下稱偵一卷〉第267 頁）、證
    人即林進興醫院醫師劉金林於偵訊時、原審審理時陳稱：我
    從91年8 月間即進入林進興醫院擔任醫師，當時即有假住院
    的情形，醫院的政策是要鼓勵多一點住院病人，這樣才有業
    績，照理林進興院長亦應知道該政策，很多假住院病人是張
    平定帶來的，該病人之情形依據經驗及專業可看出只需門診
    不需要住院，但礙於張平定之關係，還是讓其蓋該病人住院
    等語（見原審卷三第26 5頁；偵一卷第239 頁、第255 頁、
    第256 頁）、證人即林進興醫院醫師王茂河於偵訊時證稱：
    我從85年間進入林進興醫院服務，這幾年林進興醫院有假住
    院的政策，張平定、王杏元在開會時會拜託醫師幫忙多收病
    人住院，我會降低住院標準讓無迫切需要住院之病人住院，
    張平定也有向我表示讓病人假住院情形，假住院的方式是讓
    病人住院後請假出去，一天來醫院1 至3 次等語（見臺灣臺
    南地方法院檢察署94年度偵字第12948 號「林進興醫院（一
    ）」卷〈下稱偵二卷〉第221 頁；偵一卷第324 頁至第32 6
    頁）、證人即林進興醫院醫師王當元於偵訊、原審審理時證
    稱：我係92年4 月1 日到醫院服務，我於過1 、2 年後知道
    醫院有多收病人住院的政策，張平定帶來的病人，有些依我
    專業判斷不需住院，然因我在醫院上班會有壓力，而張平定
    係副院長，我還是幫病人辦住院，如果醫院業績不好時，開
    會時王杏元還會拜託醫師多收住院病人，且醫院病房會有醫
    療助理會幫忙查房並負責製作假住院的病程進程紀錄，再請
    醫師簽章，讓整個病歷資料完整等語（見原審卷三第61頁、
    第62頁；偵一卷第257 頁；偵二卷第276 頁至第278 頁、第
    330 頁、第331 頁）、證人即林進興醫院醫師曾建中於偵訊
    時證稱：我在醫院做13、14年，醫院從勞保時代就有假住院
    ，院長在會議中會鼓勵盡量收住院病人，假病的人會被安排
    住院，院長也會收假住院，為了業績，張平定有儘量鼓勵病
    人住院的政策，院長應知道該政策所以醫院會放寬住院標準
    ，讓很多不需住院的病人還是讓其住院，假住院的方式係病
    人自己主述，醫師照寫，再依張平定之指示讓其住院，假病
    人辦完手續後離開，有的早晚回醫院一下，有的每晚回去，
    習慣上巡房紀錄由醫療助理寫，再由醫師蓋章等語（見偵一
    卷第245 頁、第246 頁；偵二卷第224 頁至第228 頁、第
    343 頁、第344 頁）、證人即林進興醫院護理長涂秀枝於偵
    訊及原審審理時證稱：我88年間進入醫院，從進入醫院服務
    時，醫院就有假住院的政策，我係醫院護理長，醫護人員亦
    知醫院住院之政策，我偶爾與醫師查房，會看見不符住院條
    件之病人，醫院會准假住院病人早晚報到，但晚上還是可以
    回去睡覺，但是護士的3 班護理紀錄還是要寫等語（見原審
    卷二第48頁；偵一卷第2 頁、第3 頁；偵二卷第58頁）、證
    人即林進興醫院護士宋麗玲於偵訊時證稱：我於89年進醫院
    ，一進醫院就有假住院情形，假住院病人多為張平定介紹，
    張平定會跟我們說那是他朋友，如果方便讓他們回家睡覺，
    假住院的方式係早上來打針，下午來一下，晚上回去睡覺，
    我還要製作假護理紀錄，假病人常有不假外出之情形等語（
    見原審卷二第61頁、62頁；偵二卷第284 頁、第285 頁、第
    299 頁）、證人即林進興醫院護士蔡玉珍於原審審理時陳稱
    ：如果住院病人在大夜班時沒有回來，會打電話給病人，病
    人如果還是沒回來，護士還是會照寫病人有在，後來副院長
    曾要求若並病人沒回來，就給他辦自動出院，但有病人向我
    表示係張平定介紹，不要辦自動出院等語（見原審卷二第99
    頁）、證人即林進興醫院護士翁馨儒於原審審理時證稱：我
    係90年9 月17日至96年7 月11日任職於醫院，我在偵訊時曾
    指認醫院假住院病人等語（見原審卷二第109 頁、第110 頁
    ）、證人即林進興醫院護士趙恩浿於偵訊時陳稱：我係於93
    年5 月24日任職於醫院，醫院醫師知道只要是副院長張平定
    介紹住院之病患不必實際住院，而病患未實際住院時，護士
    也要規定填寫他院護理紀錄，醫師也要寫醫囑單，一般來說
    ，醫院假住院型態是早晚回院一次，晚上原則上會回家睡覺
    （見偵二卷第17頁、第19頁、第315 頁），證人即林進興醫
    院醫師助理許世賢於偵訊時證稱：醫院有假住院，我負責依
    據病人主訴製作假病歷紀錄，再由醫師核章，且我也會去巡
    房，如果病人不在，我會請護士叫病人回醫院，如果不回醫
    院，我就依護士的紀錄填寫巡房紀錄以符合健保局的規定等
    語（見臺灣臺南地方法院檢察署95年度偵字第1833號卷〈下
    稱偵三卷〉第17頁至第19頁）。另查證人即永仁醫院護士李
    昀潔於偵訊、原審審理時證稱：我自94年7 月間進入醫院服
    務，醫院有假住院的情形，有時住院病患有病歷但沒來住院
    ，我就病歷上之診斷寫護理紀錄，有時病人會到病房晃一下
    ，然後就說有事要辦離開，就沒回院，護理長會交代即使病
    人不在，也要寫臥床休息等語（見原審卷二第106 頁；臺灣
    臺南地方法院檢察署94年度偵字第12948 號「永仁醫院（二
    ）」卷〈下稱偵四卷〉第9 頁）、證人即永仁醫院護士陳美
    慧於偵訊時證稱：我自93年10月間進入醫院，醫院有收假住
    院病人，病人假住院之型態為辦完住院後就走了，有的打完
    針就回去，有的住院1 、2 天就離開，有早晚報到1 次，出
    院時再到醫院辦出院，護士學姐會教如何寫假住院的護理報
    告，依據醫院下的診斷寫護理紀錄，護理長蔡桂芳也會要求
    將病人體溫填高一點等語（見偵四卷第23頁、第24頁）、證
    人即永仁醫院護士萬素真於偵訊時證稱：我已在醫院服務12
    年，假住院病患1 個月大概5 至10人、型態為辦完住院，做
    完治療如打針、檢查後就離開，有時早晚來一下，有的幾乎
    不來，一般都是江好堆醫師安排假住院，護士都知道江醫師
    比較不按正常流程在進行，護理長會指示護理紀錄的寫法等
    語（見原審卷四第75頁至第79 頁 ；偵四卷第28頁、第29頁
    ）、證人即永仁醫院護士曾楊書慧於偵訊時陳稱：我93年8
    月間至醫院服務，我在醫院內曾寫過幾十個病人的不實護理
    紀錄，這些病患沒有住院，但我依據邱永仁、江好堆醫師的
    住院診斷寫不實護理紀錄，大家都這麼做，醫院這樣做應該
    是為了申請保險費等語（見臺灣臺南地方法院檢察署94年度
    偵字第12948 號「永仁醫院（一）」卷〈下稱偵五卷〉第45
    頁、第46頁) 、證人即永仁醫院藥師孫艷詞於之偵訊時證陳
    ：醫院有假住院的情形，江好堆醫師收的假住院病人較多，
    醫院再就假住院部分申報健保等語（見偵四卷第60頁、第61
    頁）；參以上揭證人所證內容多有不利於己之陳述，且其等
    或為上揭醫院之醫師或為護士、職員，衡情其等於作證之際
    ，要無虛偽陳述而不利於醫院之必要，是上揭證人之證詞應
    屬可信；復佐以林進興醫院院長林進興、林進興醫院副院長
    張平定、林進興醫院醫師劉金林、王茂河、曾建中、林進興
    醫院院長助理劉仲淑、林進興醫院醫師助理許世賢、永仁醫
    院醫師邱永仁、江好堆等人，均因醫院涉嫌收受假住院病患
    詐領保費，經臺灣臺南地方法院判決有罪確定在案，林進興
    醫院護士涂秀枝、宋麗玲、蔡玉珍、翁馨儒、趙恩浿、永仁
    醫院護士李昀潔、陳美慧、萬素真、曾楊書慧等人，則因醫
    院涉嫌收取假住院病患，經臺灣臺南地方法院檢察署檢察官
    為緩起訴處分確定在案等情，有臺灣臺南地方法院95年度矚
    重訴字第1 號、95年度簡字第1216號判決、臺灣臺南地方法
    院檢察署檢察官95年度偵字第4691號緩起訴處分書暨上揭醫
    師、醫師助理、護士之臺灣高等法院被告前案紀錄表各1 份
    附卷可憑；是綜上，可知林進興醫院醫師曾建中係於80幾年
    間、醫師王茂河係於85年間、醫師劉金林係於91年8 月、醫
    師王當元係於92年4 月1日 、護理長涂秀枝係於88年間、護
    士宋麗玲係於89年間、護士翁馨儒係於90年9 月間、趙恩浿
    係於93年5 月24日任職於林進興醫院；又永仁醫院護士李昀
    潔係於94年7 月、護士陳美慧係於93年10月間、護士萬素真
    係於80幾年間任職於永仁醫院；且林進興醫院、永仁醫院確
    有收受假住院病患，再經醫院護士、醫師或職員製作不實之
    病歷、護理等紀錄及診斷證明書以申領保費，而林進興醫院
    假住院之方式或為讓病人住院後請假出去，一天來醫院一至
    三次，或為假病人辦完手續後讓其離開，有的早晚回醫院一
    下，有的每晚回去，或為假病人辦完手續後讓其離開，早上
    來打針，下午來一下，晚上回去睡覺，另永仁醫院假住院之
    方式，則有的病人辦住院後，到病房停留一下就離開，或有
    的病患打完針就離開，有的病患住院1 、2 天就離開，有的
    病患早晚報到1 次，出院時再到醫院辦出院等事實。至於臺
    灣臺南地方法院因審理95 年 度矚重訴字第1 號案件，檢附
    關於林進興醫院、永仁醫院涉案之住院病患（含本件被告）
    之病歷資料送成大醫院鑑定結果雖多為查無不實或可疑乙節
    ，有臺灣臺南地方法院97年1 月30日南院雅刑張95矚重訴1
    字第0970005037號函暨所附資料、成大醫院98年3 月11日成
    附醫密字第0980003918號函暨所附審查結果各1 份附卷可參
    （見原審卷二第209 頁至第225 頁；原審卷三第74頁至第
    183 頁），然查上揭送成大醫院鑑定所檢附之病歷等資料既
    係林進興醫院、永仁醫院假住院病患用於申請健保費、保險
    金之依據，其等在形式必然符合程序或規定，是其縱係屬不
    實資料，依據該病歷資料所鑑定之結果自難查出任何顯著可
    疑之處，是自難據上揭鑑定結果，即認林進興醫院、永仁醫
    院要無假住院之情事。
二、被告黃啟展、黃森雄、楊閎任部分：
    上揭有罪部分之事實，已据被告黃啟展、黃森雄、楊閎任於
    本院審理時均坦承認罪不諱（見100 年2 月22日本院審判筆
    錄，即本院卷三第106 頁背面），又查：
（一）上揭關於被告黃啟展、黃森雄、楊閎任之犯罪事實，亦各
      經被告黃啟展、黃森雄、楊閎任於偵查時坦承不諱（見偵
      一卷第143 頁、第144 頁、第216 頁至第218 頁；偵四卷
      第88頁、第89頁），並有被告黃啟展、黃森雄、楊閎任因
      假住院申領上揭保險金之相關文件資料附卷可稽（見被告
      黃啟展之紙本資料卷第1 頁至25頁、第45頁至第49頁、第
      55頁至第64頁、第70頁至第74頁、第80頁至第89頁、第
      110 頁至第114 頁、被告黃森雄之紙本資料卷第20頁至第
      23頁、第28頁至第31 頁 、被告楊閎任之紙本資料卷第33
      頁至第44頁、第57頁至第83頁）。再者被告黃森雄於偵查
      時係供承：我前往永仁醫院假住院2 次，共向南山人壽申
      領保險金新臺幣（下同）42,000元等語（見偵四卷第88頁
      、第89頁），其雖未供承該2 次假住院之具體時間，然由
      其上揭供承內容觀之，2 次假住院之保險金為42,000元，
      且僅向南山人壽申領保險金之住院期間，復核本件被告黃
      森雄之住院資料，符合上揭條件者，僅有住院期間為91年
      10月31日至91年11月6 日、93年1 月20日至93年1 月26日
      、93年4 月10日至93 年4月16日、93年7 月22日至93年7
      月28日等4 筆申領保險金之住院，再參以證人即永仁醫院
      藥師孫艷詞於偵訊時證稱：永仁醫院假住院之病名以肺炎
      、急性腎盂炎為主等語（見偵四卷第60頁），而復核上揭
      4 筆住院保險申領之病名分別為急性胃腸炎合併脫水等、
      急性支氣管性肺炎、急性胃腸炎合併脫水、急性支氣管性
      肺炎等，應認被告黃森雄上揭所自白2 筆假住院之期間，
      應係指假住院期間分別為93年1 月20日至93年1 月26日、
      93年7 月22日至93年7 月28日該2 筆無訛。
（二）就上揭被告黃啟展犯行部分，關於被告黃啟展於林進興醫
      院及永仁醫院辦理住院時，確有實際上並未至醫院住院治
      療之情事一節，業經證人即林進興醫院護士蔡玉珍及證人
      即永仁醫院李昀潔於偵訊、原審審理時證述明確（見原審
      卷二第95頁至第97頁、第105 頁、第106 頁；偵二卷第
      292 頁；偵四卷第18頁）；又就上揭被告黃森雄犯行部分
      ，關於被告黃森雄於永仁醫院辦理住院時確有實際上並未
      至醫院住院治療之情事，業經證人即永仁醫院護士李昀潔
      於偵訊、原審審理時及證人即被告黃啟展於偵訊時證述明
      確（見原審卷二第95頁至第97頁、第105 頁、第106 頁；
      偵一卷第147 頁；偵四卷第18頁）；另就被告楊閎任部分
      ，關於被告楊閎任確有至林進興醫院假住院之情事一節，
      業經證人即林進興醫院護士宋麗玲於偵訊時證述確實（見
      偵二卷第285 頁、第300 頁），應認被告黃啟展、黃森雄
      、楊閎任確有假住院詐財情事。
（三）至於證人即林進興醫院醫師曾建中雖於偵訊中在參閱病歷
      資料後，並未指認被告黃啟展、楊閎任有假住院之情形，
      然查證人即林進興醫院醫師曾建中於偵訊時另證稱：我由
      病歷資料指認假住院病患，無法指認出並無住院之情形等
      語（見偵二卷第342 頁、第343 頁），足見證人即林進興
      醫院醫師曾建中並無法指認出所有假住院病患，是以，尚
      不得以證人即林進興醫院醫師曾建中並未指認被告黃啟展
      、楊閎任有假住院之情形，而為有利於被告黃啟展、楊閎
      任之判斷；又證人即如附表三編號3 、4 所示之主治醫師
      黃敦衍雖於原審審理時否認其於94年4 月間任職於林進興
      醫院時，有為被告楊閎任安排假住院之情事（見原審卷三
      第337 頁），然查證人即林進興醫院護士涂秀枝、翁馨儒
      於偵訊中陳稱：醫師黃敦衍有收受假住院病患之情形云云
      （見偵二卷第59頁、第320 頁），則證人即林進興醫院醫
      師黃敦衍上揭證詞，顯係迴護被告楊閎任及推諉自己責任
      之詞，並不足採；是上揭證人即林進興醫院醫師曾建中於
      偵訊之證詞、醫師黃敦衍於原審審理時之證詞，均不足作
      為有利於被告黃啟展、楊閎任之依據。
    綜上所述，因上揭有罪部分之事實，已据被告黃啟展、黃森
    雄、楊閎任於本院審理時均坦承認罪不諱（見100 年2 月22
    日本院審判筆錄，即本院卷三第106 頁背面），又林進興醫
    院、永仁醫院確有安排客戶假住院情事，被告黃啟展、黃森
    雄、楊閎任上揭自白，核與事實相符，事證明確，被告黃啟
    展、黃森雄、楊閎任上揭行使業務上登載不實文書、詐欺取
    財之犯行，均堪以認定。
三、被告陳淑惠部分：
    上揭有罪部分之事實，已据被告陳淑惠於本院審理時坦白認
    罪不諱（見100 年2 月22日本院審判筆錄，即本院卷三第
    106 頁背面），又查：
（一）關於被告陳淑惠於如附表四「理賠申請日」所示之日期，
      持如附表四所示醫院開立之病歷診斷書等資料，向如附表
      四所示之各保險公司申領保險金，各該保險公司因而給付
      如附表四所示之保險理賠金等情，為被告陳淑惠所自承，
      並有申領上揭保險金之相關文件資料附卷可查（見被告陳
      淑惠紙本資料卷第1 頁、第2 頁、第4 頁至第9 頁、第11
      頁、第12頁、第223 頁至第248 頁、第250 頁至第256 頁
      、第261 頁至第263 頁），是此部分事實已足以認定。
（二）被告陳淑惠於偵訊中供承：就如附表四編號1 所示之住院
      ，我當時至醫院跟醫師說不舒服，醫師就說需住院觀察，
      然後醫院規定比較寬鬆，之前就聽說該醫院可以不用實際
      住院，我可以趁護士不注意的時候溜走，醫院的人會交代
      何時醫師巡房，要我回來給醫師看，我實際僅住幾天，沒
      住幾天，可能係第1 天、最後1 天有住院，第2 天醫生巡
      房後離開，中間有回來拿藥、打針，就如附表四編號2 所
      示之住院，當時我可能僅在醫院躺2 、3 天，然後我可以
      自由出入醫院等語（見原審卷四第290 頁至第29 6頁、第
      299 頁），足見在如附表四編號1 、2 所示住院期間，被
      告陳淑惠可以自由進出醫院，甚且不需實際至醫院臥床治
      療，則被告陳淑惠當時是否確實因病需要住院治療，實非
      無疑，參以林進興醫院確有假住院之情形，已如前述，而
      假住院之方式或為讓病人住院後請假出去，一天來醫院一
      至三次，或為假病人辦完手續後讓其離開，有的早晚回醫
      院一下，有的每晚回去，或為假病人辦完手續後離開，早
      上來打針，下午來一下，晚上回去睡覺等節，已如前述，
      是觀之上揭被告陳淑惠住院之情狀，顯然符合林進興醫院
      安排假病人住院之方式，再參以證人即林進興醫院護士翁
      馨儒於偵訊時陳稱：我曾聽同事表示被告陳淑惠曾至醫院
      假住院等語（見偵二卷第320 頁），是關於被告陳淑惠就
      如附表四編號1 、2 所示之住院應係假住院等情，自應堪
      以認定。
（三）又被告陳淑惠於偵訊時另供承：就如附表四編號3 所示之
      住院，我係因於94年間摔倒而至林進興醫院看診，醫師幫
      我打針、復位打上石膏後，我要求住院，醫師讓我辦理住
      院，第1 天有住在那裡，其他有時候會請假出去，我在醫
      院住1 、2 天打針、吃藥，其餘會回去打針，第2 天會診
      骨科醫師就說需作內固定外固定手術，當時醫師說醫院沒
      有設備，沒有辦法作手術，我就請假外出去找其他醫院評
      估開刀，常常超出請假之時間，最後係至聖功醫院醫師作
      手術等語（見原審卷四第260 頁至第268 頁、第284 頁、
      第285 頁、第303 頁），足見被告陳淑惠於上揭在林進興
      醫院住院期間常請假外出，則其當時是否確實需要住院治
      療，要非無疑，且其常請假外出之情形，與上述林進興醫
      院之假住院方式相同，被告陳淑惠雖辯稱：我係因為開刀
      而在林進興醫院觀察云云，然查當時林進興醫院醫師業已
      向其表示醫院無法進行手術，且其最後係在聖功醫院進行
      手術，業經被告陳淑惠於上揭訊問中陳明，並有聖功醫院
      94年3 月12日NO.27739號診斷證明書附卷可憑（見被告陳
      淑惠紙本資料卷第3 頁），則被告陳淑惠顯無在林進興醫
      院住院觀察之必要，是其當時猶在林進興醫院辦理住院，
      顯與常情不合，足認被告陳淑惠關於如附表四編號3 所示
      之住院，顯係屬不需住院之假住院。再者，被告陳淑惠於
      偵訊時另供承：就如附表四編號4 所示之住院，我係在聖
      功醫院做完手術後，回林進興醫院辦住院作打針、消炎的
      治療，期間斷斷續續沒有住在醫院，如果沒有人來載我回
      家洗澡，就會住在醫院，大概只住一半的時間，當時就有
      聽說林進興醫院比較鬆等語（見原審卷四第305 頁、第
      306 頁），參酌證人即林進興醫院護士翁馨儒於偵訊時證
      陳：被告陳淑惠於該次住院期間，有外宿之情事等語（見
      偵二卷第320 頁、第321 頁），可知被告陳淑惠該次住院
      情形，顯亦與上揭林進興醫院假住院之情形相似，且觀之
      被告陳淑惠該次住院係在聖功醫院做完手術出院後所辦理
      ，而查證人即被告陳淑惠上揭手術之聖功醫院主治醫師涂
      振興於原審審理時證稱：我係聖功醫院的骨科主治醫師，
      當時被告係因遠端的撓骨骨折，而需手術住院，經過麻醉
      將骨折部位進行復位，再以外固定器固定，而手術後拆外
      固定器時並不需要住院，當時一般來講，如果被告沒有其
      他狀況，被告陳淑惠出院後應係已無再住院之必要，只要
      每個禮拜要回來清潔一次，把血吸掉，而外固定器是4 個
      釘子釘在骨頭上，所以一定會有一些血水跑出來，但是量
      不多，所以我們會希望病人可以在家裡面自行護理，絕大
      多數的病人會在家裡自己清潔等語（見原審卷二第303 頁
      至第306 頁），可知被告陳淑惠自聖功醫手術出院後，僅
      要固定門診回醫院清理傷口即已足，並無住院治療之必要
      ，足見被告陳淑惠自聖功醫院出院後隨即至林進興醫院辦
      理住院即如附表四編號4 所示之住院，顯係無需住院之假
      住院。至證人即林進興醫院之醫師劉金林、王茂河於原審
      審理時雖未證陳被告陳淑惠上揭住院係屬假住院云云，然
      其等於原審審理中之陳述係在被告陳淑惠之面前所為，依
      此外部情況，顯較受有不當外力干擾、內在之壓力或事後
      串謀之可能，是其等於原審審理時之證詞，自不足作為有
      利於被告陳淑惠之証明。
    綜上所述，因上揭有罪部分之事實，已据被告陳淑惠於本院
    審理時已坦白認罪不諱（見100 年2 月22日本院審判筆錄，
    即本院卷三第106 頁背面），又林進興醫院、永仁醫院確有
    安排客戶假住院情事，被告陳淑惠上揭自白，核與事實相符
    ，事證明確，被告陳淑惠上揭行使業務上登載不實文書、詐
    欺取財之犯行已堪以認定。
四、被告蕭陳明玉部分：
    上揭有罪部分之事實，已据被告蕭陳明玉於本院審理時坦白
    認罪不諱（見100 年2 月22日本院審判筆錄，即本院卷三第
    106 頁背面），又查：
（一）被告蕭陳明玉於如附表五「申請理賠日」所示之日期，持
      如附表五所示醫院開立之病歷診斷書等資料，向如附表五
      所示之各保險公司申領保險金，各該保險公司遂給付如附
      表五所示之保險理賠金等情，為被告蕭陳明玉所承認，並
      有申領上揭保險金之相關文件資料附卷可按（見被告蕭陳
      明玉紙本資料卷第96頁至第110 頁、第171 頁至第18 2
      頁、第186 頁至第188 頁），是此部分之事實已堪認定。
（二）就如附表五編號1 、2 、4 所示之部分：查被告蕭陳明玉
      於警詢時供承：就如附表五編號1 至4 、7 所示之住院，
      當時醫師叫什麼名字其並不清楚，只認得人，至於我是生
      什麼病，醫師也沒告訴我，只是安排我住院，且我每天三
      餐均外出吃飯，並晚上騎機車返回家洗澡，換洗衣褲，返
      回醫院睡覺時間並不一定，醫院也沒有提供伙食，大部份
      三餐均是我到外面去吃，我每日要外出，是向值班護士口
      頭說明後就離開醫院，沒有填寫任何請假字條紀錄，有時
      也離開醫院回家聯絡事務，並外出處理與朋友的債務問題
      等語（見臺灣臺南地方法院檢察署94年度偵字第12948 號
      「溫氏家族（二）」卷〈下稱偵六卷〉第16頁至第21頁）
      ，再者，該門號0000000000號之行動電話於94年間係由被
      告蕭陳明玉所持用，期間亦無遺失之情事，業經被告於警
      詢時所自承（見偵六卷第16頁、第22頁），又關於卷附上
      揭門號於94年4 月26日至94年4 月30日、94年9 月13日至
      94年9 月19日之通聯紀錄（見偵六卷第26頁、第27頁），
      係被告蕭陳明玉亦自陳係其與親友聯繫之紀錄乙節，業經
      被告蕭陳明玉供陳屬實（見偵六卷第22頁、第23頁），復
      觀之林進興醫院（當時係位於高雄市○○○路200 號）、
      永仁醫院（當時係位於高雄市○○○路415 號）之位址，
      上揭門號通聯紀錄之基地台地址，均離林進興醫院、永仁
      醫院位址甚遠，甚且細核上揭門號94年4 月26日至94 年4
      月30日之通聯紀錄，該時期應為被告蕭陳明於永仁醫院之
      住院期間，然上揭門號於94年4 月26日22時26分10秒、0
      時24分5 秒、94年4 月28日20時58分45秒、94年4 月29日
      21時22分33秒、94年4 月30日21時58分32秒等夜間時段，
      均尚有對外聯繫之紀錄，且該通聯之基地台地址分別係在
      「高雄市○○區○○街38號11樓樓頂」、「高雄市三民區
      ○○○路50號」、「高雄市○○路72號頂樓」、「高雄市
      三民區○○○路50號」、「高雄市○○路72號頂樓」，均
      非在永仁醫院之附近，又查上揭門號於94年9 月13 日 至
      94年9 月19日之通聯紀錄，該時期應為被告蕭陳明於林進
      興醫院之住院期間，惟上揭門號於94年9 月14日21時43分
      41秒、94年9 月16日22時50分49秒、94年9 月17日21 時
      10分52秒、94年9 月19日21時4 分25秒均尚有與外界聯繫
      之紀錄，而基地台位置分別為「高雄市前鎮區○○○路
      121 號1 樓」、「高雄市三民區○○○路50號」、「高雄
      市○○路72號頂樓」、「高雄市○○區○○路53巷1 之2
      號6 樓之4 」，亦均非在林進興醫院之附近，可見被告蕭
      陳明玉在上揭住院期間，即使在深夜休息時間，其仍有滯
      留在外未留醫院休息之情事，又佐以證人即被告蕭陳明玉
      於林進興醫院之主治醫師劉金林亦不否認被告蕭陳明玉於
      住院期間常係早晚去一下，晚上並未回醫院睡覺（見偵一
      卷第238 頁），另證人即林進興醫院護士趙恩浿於偵訊時
      證稱：被告蕭陳明玉於住院期間回來病房打針後即請假離
      院等語（見偵二卷第20頁），據上，顯見被告蕭陳明玉於
      上揭住院期間，除外出處理三餐外，猶隨時外出處理外務
      ，可見當時行動能力並未受到限制，則其健康是否有住院
      治療之必要，甚有可疑，再者，住院治療攸關個人生命、
      身體健康，衡之常情，住院病患無不隨時關注自己病況情
      形，然上揭住院期間均長達7 日，被告蕭陳明玉竟不知自
      己所患何疾病，實是與常情不合，另佐以被告蕭陳明玉上
      揭在住院期間得自由外出之情形，與上揭所述林進興醫院
      、永仁醫院之假住院方式甚為相合，再參以證人即林進興
      醫院護士涂秀枝於偵訊時亦證陳被告蕭陳明玉確有假住院
      之情事（見偵二卷第27頁至第29頁），則被告蕭陳明玉於
      上揭期間之住院係屬假住院之事實，得以認定。至證人即
      林進興醫院之醫師劉金林、王當元、證人即永仁醫院醫師
      江好堆於原審審理時，雖未證陳被告蕭陳明玉上揭住院係
      屬假住院云云，然其等於原審審理中作證係在被告蕭陳明
      玉之面前所為，依此外部情況，顯較受有不當外力干擾、
      內在之壓力或事後串謀之可能，其等於原審審理時之證詞
      ，應係迴護被告蕭陳明玉之詞，尚不足採；另被告蕭陳明
      玉於偵訊時雖辯稱上揭門號當時係交由其先生使用云云（
      見偵六卷第54頁），然此顯係推諉卸責之詞，委不足採。
（三）就附表五編號5 、6 所示之部分：查證人即林進興醫院醫
      師劉金林於偵訊、原審審理時證稱：就如附表五編號5 、
      6 部分所示之病情，年輕人當時不一定要住院，當時會讓
      被告蕭陳明玉住院那麼久，是因為人情的關係等語（見原
      審卷三第264 頁；偵一卷第238 頁），且參之被告蕭陳明
      玉此次住院之病症為急性腸胃炎並脫水及過敏乙節，業經
      證人即林進興醫院醫師劉金林證陳在卷（見原審卷三第
      264 頁），並有林進興醫院94年7 月6 日診斷書附卷可憑
      （見被告蕭陳明玉紙本資料卷第10 7頁），而衡之常情，
      上揭病症應無住院7 日之必要，再佐之被告蕭陳明玉於林
      進興醫院確有假住院之情形，已如前述，足證被告蕭陳明
      玉上揭住院亦應係假住院無訛。至證人即林進興醫院醫師
      劉金林於原審審理時雖翻異前詞否認被告蕭陳明玉此次住
      院係假住院云云（見原審卷三第265 頁、第266 頁），然
      此顯係迴護被告蕭陳明玉之詞，委不足採。
    綜上所述，因上揭有罪部分之事實，已据被告蕭陳明玉於本
    院審理時已坦白認罪不諱（見100 年2 月22日本院審判筆錄
    ，即本院卷三第106 頁背面），又林進興醫院、永仁醫院確
    有安排客戶假住院情事，被告蕭陳明玉上揭自白，核與事實
    相符，事證明確，被告蕭陳明玉上揭行使業務上登載不實文
    書、詐欺取財之犯行已堪以認定。
五、被告張昱琪部分：
    訊之被告張昱琪固不否認其於如附表六「理賠申請日」所示
    之日期，持如附表六所示醫院開立之病歷診斷書等資料，向
    如附表六所示之各保險公司申領保險金，該各保險公司遂給
    付如附表六所示之保險理賠金等情節，惟矢口否認有何詐欺
    取財、行使業務登載不實文書之犯行，辯稱：我確係因有病
    ，才至醫院住院治療，出院後始依保險契約向保險公司申領
    保險金云云。惟查：
（一）被告張昱琪於如附表六「理賠申請日」所示之日期，持如
      附表六所示醫院開立之病歷診斷書等資料，向如附表六所
      示之各保險公司申領保險金，各該保險公司遂給付如附表
      六所示之保險理賠金等情，為被告張昱琪所供認，並有申
      領上揭保險金之相關文件資料附卷可按（見被告張昱琪紙
      本資料卷A 第129 頁至第312 頁至第314 頁；被告張昱琪
      紙本資料卷B 第189 頁至第197 頁），是此部分之事實已
      堪認定。
（二）證人即林進興醫院護理長涂秀枝於偵訊時、原審審理時證
      稱：被告張昱琪也是張平定介紹的假病人，被告張昱琪常
      常不在醫院跑出去，有時打完針後就會離開醫院，找不到
      人，甚至晚上也看不到人，聯絡後雖會回來，但又會找一
      大堆藉口出去辦事，晚上雖會回來睡，但偶而也有在發藥
      時找不到人，到晚上10時才回來之情形，而因為被告張昱
      琪係張平定的朋友，所以我們會讓其請假出去，後來因連
      打針都找不到人，我們就打電話給張平定，請張平定約束
      被告張昱琪，副院長說其會處理，但在附表五所示之住院
      ，被告張昱琪又不假外出，我又問副院長，副院長說讓其
      辦理自動出院等語（見原審卷二第50頁、第51頁；偵一卷
      第226 頁），又證人即林進興醫院護士蔡玉珍於偵訊、原
      審審理時陳稱：我覺得被告張昱琪是假病人，被告張昱琪
      來住院會拿副院長的名片，被告張昱琪是保險業務員，未
      實際住院，都說有事再打電話他，有1 次我們打電話他不
      回院，我們自動幫他辦出院，時間是91年10月19日那1 次
      等語（見原審卷二第101 頁至第103 頁；偵二卷第295 頁
      ），足證被告張昱琪於上揭住院期間時常在外滯留，未待
      在醫院內治療休養甚至其在上揭住院期間之情事，而與上
      揭林進興醫院假住院之方式相同，甚且因滯留在外之狀況
      過於失控，而有遭醫院辦理自動出院之情形，再參以被告
      張昱琪在該次住院治療出院後，並未至醫院回診，業經證
      人即林進興醫院醫師曾建中於原審審理時中證陳屬實（見
      原審卷三第48頁），顯見被告張昱琪當時要無住院治療之
      必要，否則其豈可時常在外滯留，是則上揭住院顯然係屬
      假住院無疑。至於證人即林進興醫院醫師曾建中於偵訊中
      參閱病歷資料後，雖並未指認被告張昱琪有假住院之情形
      ，然其無法指認出所有假住院病患，業已前述，是以，尚
      不得以證人即林進興醫院醫師曾建中於偵訊時並未指認被
      告張昱琪有假住院之情形，即為有利於被告張昱琪之判斷
      ；又證人即如附表五所示之主治醫師曾建中雖未於原審審
      理時證陳有為被告張昱琪安排假住院之情事（見原審卷三
      第47頁至第51頁；原審卷四第55頁至第58頁），然其等於
      原審審理中作證係在被告張昱琪之面前所為，依此外部情
      況，顯較受有不當外力干擾、內在之壓力或事後串謀之可
      能，是其等於原審審理時之證詞，應係迴護被告張昱琪之
      詞，自不足採。
（三）本院審理時証人張平定雖陳稱：「（問：是否認識被告張
      昱琪？）答：沒有印象，醫院的病人很多，我無法一一記
      得，而且我91年間得到癌症，就很少去醫院」「（問：張
      昱琪有在林進興醫院就診，除了在醫院可能有看診的關係
      ，是否其他的私交？）答：沒有」「（問：醫院裡面住院
      的病人，要住院之前，是否拿你的名片就可以住院？）答
      ：不可能，醫生有專業的知識，我不算什麼」「（問：在
      你的印象中，是否有跟涂、蔡兩位護士介紹張昱琪是你的
      朋友，讓她去住院？）答：沒有，事實上我不認識他」「
      問：在你的印象中，涂、蔡兩位護士，是否有針對被告張
      昱琪說，如果查房時不在，要請你約束她的行為？）答：
      健保局也是可以請假，但是病人拜託我們說他們要去買東
      西，我們也無法推辭，張昱琪的事情我不知道，因為當時
      我在生病中」「（問：你不曾處理過張昱琪因不假外出，
      而遭到辦理自動出院的情形？）答：沒有處理過」「（問
      ：是否知道被告張昱琪當時何時住院？）答：病人何時住
      院，我並不是醫生，我不知道」「（問：證人涂秀枝表示
      說，張昱琪是你介紹的病人，你說你沒有介紹，為何這樣
      說？）答：我們沒有交情，我也沒有介紹人，只是有病人
      找我，說請我幫我介紹好一點的醫生而已，我把他帶去給
      醫生而已」「（問：張昱琪你有無帶她去找醫生？）答：
      我從頭到尾都不知道，當時我生病了」「（問：蔡玉珍說
      張昱琪住院時，有拿你的名片，是否你有把你的名片交給
      張昱琪？）答：我的名片都放在櫃台，大家都可以拿到我
      的名片，我沒有交給張昱琪」「（問：如果病人來，要求
      幫他們介紹好醫生，如果病人要求他們要住院，你是否會
      跟醫生說要讓他們住院？）答：我沒有，醫生有專業的知
      識和判斷，連院長說的話，醫生都不聽了，更何況是我」
      等語（見100 年2 月22日本院審判筆錄），惟此與証人即
      護士涂秀枝、蔡玉珍於偵查及原審所稱：「被告張昱琪也
      是張平定介紹的假病人，常常不在醫院跑出去，有時打完
      針後就會離開醫院，找不到人，甚至晚上也看不到人，聯
      絡後雖會回來，但又會找一大堆藉口出去辦事，晚上雖會
      回來睡，但偶而也有在發藥時找不到人，到晚上10時才回
      來之情形，而因為被告張昱琪係張平定的朋友，所以我們
      會讓其請假出去，後來因連打針都找不到人，我們就打電
      話給張平定，請張平定約束被告張昱琪，副院長說其會處
      理，但在附表五所示之住院，被告張昱琪又不假外出，我
      又問副院長，副院長說讓其辦理自動出院」「被告張昱琪
      是保險業務員，未實際住院，都說有事再打電話他，有1
      次我們打電話他不回院，我們自動幫他辦出院，時間是91
      年10月19日那1 次」等語不符，且被告張昱琪有因滯留在
      外之狀況過於失控，而有遭醫院辦理自動出院之情形，已
      如前述，是張平定在本院之前述陳述，應是推卸自己責任
      及迴護被告張昱琪之詞，其陳述自不可採。
    綜上所述，依上開證人即林進興醫院護理長涂秀枝及護士蔡
    玉珍之陳述，足證被告張昱琪於住院期間時常在外滯留，未
    待在醫院內治療休養，而與上揭林進興醫院假住院之方式相
    同，甚且因滯留在外之狀況過於失控，而仍遭住院已有浮濫
    的林進興醫院辦理自動出院，足証被告張昱琪確有假住院以
    詐取保險金財物情事，事証明確，被告張昱琪所辯係卸責之
    詞，不足採信，其行使業務上登載不實文書、詐欺取財犯行
    已堪認定。
六、核被告黃啟展、黃森雄、陳淑惠、楊閎任、張昱琪、蕭陳明
    玉所為，均係犯刑法第216 條、第215 條行使業務上登載不
    實文書罪、第339 條第1 項之詐欺取財罪。又被告等業務登
    載不實之低度行為，為行使之高度行為所吸收，不另論罪。
    被告黃啟展、黃森雄、陳淑惠、楊閎任、張昱琪、蕭陳明玉
    雖各非附表一至六「配合假住院之醫院醫師及醫護人員」欄
    所示各醫院之醫護人員，惟分別與該等從事業務之醫療人員
    共同實施刑法第216 條、第215 條之行使業務上登載不實文
    書犯罪，仍應依修正前刑法第31條論以共犯。被告黃啟展、
    黃森雄、陳淑惠、楊閎任、張昱琪、蕭陳明玉分別與附表一
    至六「配合假住院之醫院醫師及醫護人員」欄所示醫院之醫
    療人員，就上揭詐欺取財之犯行部分，有共同犯意聯絡及行
    為分擔，均應論以共同正犯。被告黃啟展、黃森雄、陳淑惠
    、楊閎任、張昱琪、蕭陳明玉各先後多次行使業務登載不實
    之文書及詐欺取財之犯行，時間緊接，且觸犯構成要件相同
    之罪名，顯係基於概括犯意而為，應依修正前刑法第56條連
    續犯之規定論以一罪。又被告黃啟展、黃森雄、陳淑惠、楊
    閎任、張昱琪、蕭陳明玉行使業務上登載不實文書之目的，
    均各係在詐領保險給付，而渠等所投保如附表一至六「被詐
    欺之保險公司」欄所示之保險公司亦因此而分別陷於錯誤，
    分別給付如附表一至六「詐領金額」欄所示之保險金，是被
    告黃啟展、黃森雄、陳淑惠、楊閎任、張昱琪、蕭陳明玉所
    犯之行使業務上登載不實文書罪與詐欺取財罪之間，有方法
    、目的之關係，均為牽連犯，應依修正前刑法第55條規定，
    從一重罪即詐欺取財罪處斷。
七、又被告被告黃啟展、黃森雄、陳淑惠、楊閎任、張昱琪、蕭
    陳明玉為上揭犯行後，刑法部分條文業於94年2 月2 日修正
    公布，並自95年7 月1 日起施行，又刑法施行法增訂第1 條
    之1 ，亦於95年6 月14日修正公布，同年7 月1 日起施行。
    按行為後法律有變更者，適用行為時之法律，但行為後之法
    律有利於行為人者，適用最有利於行為人之法律，刑法第2
    條第1 項定有明文。次按本次刑法修正之比較新舊法，應就
    罪刑有關之共犯、未遂犯、想像競合犯、牽連犯、連續犯、
    結合犯，以及累犯加重、自首減輕暨其他法定加減原因（如
    身分加減）與加減例等一切情形，綜其全部罪刑之結果而為
    比較，最高法院95年度第8 次刑庭會議著有決議可資參照。
    經查：
（一）有關共同正犯之規定，修正前刑法第28條原規定：「二人
      以上共同『實施』犯罪之行為者，皆為正犯」，嗣修正為
      ：「二人以上共同『實行』犯罪之行為者，皆為共同正犯
      」，乃因原「實施」之概念包含陰謀、預備、著手及實行
      等階段，故修正為僅共同實行犯罪行為者始成立共同正犯
      。是新法共同正犯之範圍顯然縮小，進而排除「陰謀共同
      正犯」、「預備共同正犯」之適用，故上開修正顯非單純
      文字修正，仍有比較之必要，且因修正後共同正犯成立之
      範圍較為限縮，故本件應以修正後刑法第28條之規定較有
      利於被告。
（二）被告黃啟展、黃森雄、陳淑惠、楊閎任、張昱琪、蕭陳明
      玉行為後，刑法第31條第1 項身份共犯之規定，除將「共
      同實施」修正為「共同實行」外，並於但書增列「但得減
      輕其刑」，以修正後之規定較有利於被告。
（三）又被告黃啟展、黃森雄、陳淑惠、楊閎任、張昱琪、蕭陳
      明玉行為後，修正後之刑法刪除第55條關於牽連犯之規定
      。本件被告黃啟展、黃森雄、陳淑惠、楊閎任、張昱琪、
      蕭陳明玉所犯行使業務登載不實之文書、詐欺取財之犯行
      ，如依修正前即行為時法之規定，各應依牽連犯之規定而
      從一重罪處斷；依修正後之刑法既已刪除牽連犯之規定，
      則所犯上述各罪即應依數罪併罰之規定分論併罰。茲比較
      新舊法適用後之結果，修正後之規定並非較有利於被告黃
      啟展、黃森雄、陳淑惠、楊閎任、張昱琪、蕭陳明玉，依
      刑法第2 條第1 項前段之規定，應適用行為時之法律，即
      適用修正前刑法第55條牽連犯之規定，從一重罪之詐欺取
      財罪處斷。
（四）另被告黃啟展、黃森雄、陳淑惠、楊閎任、張昱琪、蕭陳
      明玉為行使業務登載不實之文書、詐欺取財之行為後，刑
      法第56條連續犯之規定，業於94年1 月7 日修正公佈刪除
      ，並於95年7 月1 日生效施行，則被告黃啟展、黃森雄、
      陳淑惠、楊閎任、張昱琪、蕭陳明玉之犯行，因行為後新
      法業已刪除連續犯之規定，此刪除雖非犯罪構成要件之變
      更，但顯已影響行為人刑罰之法律效果，自屬法律有變更
      ，本件依舊法適用之結果，被告黃啟展、黃森雄、陳淑惠
      、楊閎任、張昱琪、蕭陳明玉之多次犯行為連續犯，以一
      罪論，而依新法適用之結果，因連續犯業經修法刪除，被
      告黃啟展、黃森雄、陳淑惠、楊閎任、張昱琪、蕭陳明玉
      之多次犯行應論以數罪。是依刑法第2 條第1 項規定，比
      較新、舊法適用後之結果，以舊法較有利於上開被告，自
      應適用較有利於被告黃啟展、黃森雄、陳淑惠、楊閎任、
      張昱琪、蕭陳明玉行為時法律即舊法論以連續犯（最高法
      院95年第8 次刑事庭會議決議參照）。
（五）本件被告黃啟展、黃森雄、陳淑惠、楊閎任、張昱琪、蕭
      陳明玉於犯罪時之刑法第41條第1 項前段規定：「犯最重
      本刑為五年以下有期徒刑以下之刑之罪，而受六個月以下
      有期徒刑或拘役之宣告，因身體、教育、職業、家庭之關
      係或其他正當事由，執行顯有困難者，得以一元以上三元
      以下折算一日，易科罰金」。又上開被告行為時之易科罰
      金折算標準，修正前罰金罰鍰提高標準條例第2 條前段（
      現已刪除）規定，就其原定數額提高為100 倍折算1 日，
      則本件被告黃啟展、黃森雄、陳淑惠、楊閎任、張昱琪、
      蕭陳明玉行為時之易科罰金折算標準，應以銀元300 元折
      算1 日，經折算為新臺幣後，應以新臺幣900 元折算為1
      日。惟修正後之刑法第41條第1 項前段、第2 項則分別規
      定：「犯最重本刑為五年以下有期徒刑以下之刑之罪，而
      受六個月以下有期徒刑或拘役之宣告者，得以新臺幣一千
      元、二千元或三千元折算一日，易科罰金」。茲比較修正
      前後之易科罰金折算標準，依舊法適用之結果，被告黃啟
      展、黃森雄、陳淑惠、楊閎任、張昱琪、蕭陳明玉所處徒
      刑之易科罰金折算標準，係以銀元30 0元即新臺幣900 元
      折算1 日；依新法則係至少以新臺幣1000元折算1 日，是
      以修正前之規定，較有利於上揭被告，則應依刑法第2 條
      第1 項前段，適用修正前刑法第41條第1 項前段之規定，
      定其折算標準。並依修正前罰金罰鍰提高標準條例第2 條
      規定，就其原定數額提高為100 倍折算1 日。
    經綜合比較結果，新法對被告黃啟展、黃森雄、陳淑惠、楊
    閎任、張昱琪、蕭陳明玉並非較為有利，應依刑法第2 條第
    1 項前段之規定，適用有利於被告等人之行為時法即修正前
    之刑法處斷。
八、原審比較新舊法，並適用刑法第2 條第1 項、第216 條、第
    215 條、第339 條第1 項，修正前刑法第28條、第31條第1
    項、第55條、第56條、第41條第1 項前段，廢止前罰金罰鍰
    提高標準條例第2 條，刑法施行法第1 條之1 ，中華民國96
    年罪犯減刑條例第2 條第1 項第3 款、第7 條、第9 條規定
    ，並審酌被告黃啟展、黃森雄、陳淑惠、楊閎任、張昱琪、
    蕭陳明玉為貪圖其等所投保保險之住院給付，而與不肖醫療
    院所之醫護人員，共謀以不實住院紀錄、證明，向保險公司
    申請保險金，行為實屬不該，被告黃啟展、黃森雄、陳淑惠
    、楊閎任雖曾坦認犯行，被告張昱琪、蕭陳明玉犯後則否認
    犯行，2 人態度均屬不佳，又被告張昱琪身為保險業務員，
    不知維護保險應有之健全體系以保障社會安全，竟利用其保
    險專業知識訛詐保險金，破壞保險體系，其等所詐得之保險
    金額均尚屬非鉅，暨其等犯罪之動機、目的、手段、犯罪所
    得、對社會所生危害等一切情狀，分別量處被告黃啟展有期
    徒刑1 年，被告黃森雄有期徒刑4 月，被告陳淑惠有期徒刑
    7 月，被告楊閎任有期徒刑9 月，被告張昱琪有期徒刑8 月
    ，被告蕭陳明玉有期徒刑10月。並就被告黃森雄部分，諭知
    如易科罰金之折算標準。又以被告黃啟展、黃森雄、陳淑惠
    、楊閎任、張昱琪、蕭陳明玉6 人之犯罪時間均在96年4 月
    24日以前，所犯罪刑非屬中華民國96年罪犯減刑條例第3 條
    所定不得予以減刑之罪，均減其宣告刑2 分之1 ，即被告黃
    啟展減為有期徒刑6 月，被告黃森雄減為有期徒刑2 月，被
    告陳淑惠減為有期徒刑3 月又15日，被告楊閎任減為有期徒
    刑4 月又15日，被告張昱琪減為有期徒刑4 月，被告蕭陳明
    玉減為有期徒刑5 月。並均諭知如易科罰金均以銀元3 百元
    即新台幣9 百元折算1 日。並說明被告黃啟展、黃森雄、陳
    淑惠、楊閎任、張昱琪、蕭陳明玉分別於附表一至六「假住
    院期間」欄所示期間，由各該醫院醫護人員所偽造交予渠等
    行使之不實診斷證明書，因其等均已分別持之向附表一至六
    「被詐欺保險公司」欄所示之各保險公司作為詐領保險金之
    用，均已非被告黃啟展、黃森雄、陳淑惠、楊閎任、張昱琪
    、蕭陳明玉所持有，其均不予宣告沒收之理由。經核原判決
    認事用法並無不合，量刑亦屬適當，檢察官上訴指摘原判決
    量刑過輕，被告被告黃啟展、黃森雄、陳淑惠、楊閎任、蕭
    陳明玉上訴均指摘原判決量刑過重，被告張昱琪上訴否認犯
    罪，均為無理由，此部分均應予駁回。
九、查被告蕭陳明玉並無前科未曾受有期徒刑以上刑之宣告，此
    有臺灣高雄地方法院檢察署刑案資料查註記錄表可稽，其嗣
    後已將詐得之12萬6 千元以郵政匯票寄還南山人壽保險公司
    （4 萬2 千元）及新光人壽保險公司（8 萬4 千元），此有
    100 年2 月23日郵政匯票2 紙可稽，其經此次偵、審程序及
    判刑教訓，當知所警惕而無再犯之虞，本院認其所宣告之刑
    ，以暫不執行為適當，爰併予宣告緩刑2 年，以啟自新。至
    其餘被告或未賠付犯罪所得金額，或僅賠付一小部分金額而
    未完全賠付，不予宣告緩刑，附此敘明。
十、不另為無罪諭知之部分：
（一）公訴意旨及補充理由書略以：被告黃啟展、黃森雄、陳淑
      惠、楊閎任、張昱琪、蕭陳明玉分別明知其於如附表七至
      十二「住院期間」欄所示期間，並無罹患傷病而需住院積
      極接受治療之必要，竟各與附表七至十二「就診醫院」欄
      所示醫院內之醫護人員，共同基於行使業務上登載不實文
      書、詐欺取財之概括犯意聯絡，於如附表七至十二「住院
      期間」欄所示期間，由附表七至十二「就診醫院」欄所示
      醫院內從事業務之醫護人員，各登載其等住院接受診療之
      不實病歷、護理等紀錄及診斷證明書，並將登載不實診療
      、住院內容之診斷證明書分別交予其等行使，使被告黃啟
      展、黃森雄、陳淑惠、楊閎任、張昱琪、蕭陳明玉得以持
      不實之診斷證明書，於如附表七至十二「理賠申請日」所
      示之日期，分別向附表七至十二「保險公司」欄所示之各
      保險公司申領保險金而行使之，致各該保險公司分別陷於
      錯誤，給付如附表七至十二「保險金金額」欄所示之保險
      理賠金，並致生損害於如附表七至十二「保險公司」欄所
      示之各保險公司對於保險金理賠審核之正確性，因認被告
      黃啟展、黃森雄、陳淑惠、楊閎任、張昱琪、蕭陳明玉此
      部分分別另涉有刑法第216 條、第215 條行使業務上登載
      不實文書罪、第339 條第1 項之詐欺取財罪嫌。
（二）被告黃啟展部分：
      起訴意旨及補充理由書意旨認被告黃啟展此部分另涉有上
      揭刑法第216 條、第215 條行使業務上登載不實文書罪、
      第339 條第1 項之詐欺取財罪嫌，係以被告黃啟展於偵訊
      時之供詞及申領上揭保險金之相關文件資料為主要依據。
      惟訊據被告黃啟展堅決否認有此部分行使業務上登載不實
      文書、詐欺取財犯行，辯稱：此部分我確係有疾病且有住
      院之需要才住院等語。經查：
  １、被告黃啟展於如附表七「申請理賠日」所示之日期，持如
      附表七所示醫院開立之病歷診斷書等資料，向如附表七所
      示之各保險公司申領保險金，該保險公司遂給付如附表七
      所示之保險理賠金等情，為被告黃啟展所坦認，並有該申
      領上揭保險金之相關文件資料附卷可憑（見被告黃啟展紙
      本資料卷第75頁至第79頁、第115 頁至第120 頁），是該
      等部分之事實，固得以證明。
  ２、然查被告黃啟展於偵訊時固供稱：我於太順醫院之兩次係
      假住院云云，然其於同一偵訊期間，在為上揭供詞前，業
      已拉開胸部傷口供檢察官勘驗，並供承：我在太順醫院之
      住院均係真住院等語（見偵一卷第145 頁），是其上揭供
      述業以前不一，則其供承部分，是否可採，已非無疑；再
      查證人即太順醫院醫師曾錦元於原審審理時證稱：「（你
      目前在何醫院任職？）我以前在太順醫院，目前仍在同地
      址，改名為太順診所。（在庭被告黃啟展你是否認識？）
      ……他是我以前太順醫院的病患。（被告黃啟展在你的醫
      院是否有看過病？）是，他有門診，也有住院二次，一次
      是痔瘡，一次是乳房腫瘤開刀住院。（依他的病情，是他
      要求要住院，還是你專業判斷他需要住院？）是我專業判
      斷他需要住院，因為痔瘡開刀很痛，痔瘡開刀後有的病人
      半夜需要打止痛針，有些病人開完刀後可能會小便無法排
      出，需要用導尿管，有些病人可能會再出血，有些病人開
      刀後因為體質的關係，傷口會感染，所以才會需要住院，
      至於胸部腫瘤的部分因為開刀的範圍比較大，會很痛，傷
      口會有滲血的現象，在病理報告沒有出來之前要住院一天
      觀察，如果有滲血要馬上處理，觀察一天如果沒有出血或
      感染就可以出院，而病理報告要7 天才會出來。（痔瘡的
      部分，是否有做病理報告？）有，病理報告也是七天才會
      出來，而痔瘡的傷口會比較大，出血的可能性更高，所以
      痔瘡住院的病人，大部分住院都是3 天到10天。……會讓
      他住院是為了要防止併發症，……（被告黃啟展痔瘡住院
      期間，除了吃藥之外，還有做何醫療行為？）普通痔瘡的
      病人住院前都要做肛門鏡的檢查，開刀後要給他吃藥、打
      點滴，細節我現在沒有記憶。（被告黃啟展胸部開刀，是
      否為內視鏡手術，並取得檢體化驗等化驗結果出來後才決
      定是否開刀割除？）病人有胸部腫瘤，醫師都會開刀，開
      刀後就會送給病理科化驗，病理報告出來後，如果是惡性
      腫瘤的話，要再開刀，這是屬於一般的開刀，不是內視鏡
      手術。」等語（見原審卷三第213 頁至第215 頁），是可
      知被告黃啟展當時於太順醫院就醫時確因內外痔、胸部腫
      瘤之切除手術而有住院之必要，且參以被告黃啟展確有胸
      前開刀之傷口，業經偵訊時勘驗屬實，已如前述，足徵被
      告黃啟展確曾進行胸部手術，復按一般人難免會因疾病而
      需住院治療，是不能因被告黃啟展有上揭如附表一所示之
      假住院情形，即遽認其所有住院治療情形均係假住院，再
      佐以證人即太順醫院醫師曾錦元因該部分涉案經提起公訴
      部分，亦經臺灣臺南地方法院95年度矚重訴字第1 號判決
      不另為無罪諭知在案，此有上揭臺南地院判決附卷可按，
      此外亦查無其他證據可證被告黃啟展有此部分假住院行為
      ，是對此部分自不得為不利被告黃啟展之認定。
（三）被告黃森雄、陳淑惠、楊閎任、蕭陳明玉部分：
      起訴意旨及補充理由書意旨認被告黃森雄、陳淑惠、楊閎
      任、蕭陳明玉此部分各另涉有刑法第216 條、第215 條行
      使業務上登載不實文書罪、第339 條第1 項之詐欺取財罪
      嫌，除均係以申領上揭保險金之相關文件資料為依據外，
      被告黃啟展部分，係以證人即林進興醫院護士蔡玉珍、證
      人即永仁醫院護士李昀潔之證詞為主要依據；被告黃森雄
      部分，係以證人即永仁醫院護士李昀潔、證人即被告黃啟
      展為主要依據；被告陳淑惠部分，係以證人即林進興醫院
      護士宋麗玲為主要依據；被告楊閎任部分，則係以證人即
      林進興醫院護士宋麗玲為主要依據；被告蕭陳明玉部分則
      以證人即林進興醫院護士、護理長涂秀枝、證人即林進興
      醫院護士趙恩浿為主要依據。惟訊據被告黃森雄、陳淑惠
      、楊閎任、蕭陳明玉均堅決否認有何此部分起訴意旨所指
      之行使業務上登載不實文書、詐欺取財犯行，均辯稱：我
      們係確有疾病且有住院之需要才住院等語。經查：
  １、被告黃森雄、陳淑惠、楊閎任、蕭陳明玉分別於如附表八
      至十一「理賠申請日」所示之日期，持如附表八至十一所
      示醫院開立之病歷診斷書等資料，向如附表八至十一所示
      之各保險公司申領保險金，各該保險公司遂給付如附表八
      至十一所示之保險理賠金等情，分別為被告黃森雄、陳淑
      惠、楊閎任、蕭陳明玉所供認，並各有申領上揭保險金之
      相關文件資料附卷可按（見被告黃森雄紙本資料卷第1 頁
      至第19頁、第24頁至第27頁、第32頁至第67頁；被告陳淑
      惠紙本資料卷第13頁至第222 頁、第266 頁至第274 頁；
      被告楊閎任紙本資料卷第1 頁至第32頁、第45頁至第56頁
      、第84頁至第89頁；被告蕭陳明玉紙本資料卷第1 頁至第
      95頁、第111 頁至第170 頁、第183 頁至第185 頁），是
      該此部分之事實，固均得以證明。
  ２、然查證人即永仁醫院護士李昀潔於偵訊、原審審理時雖證
      稱：我沒有印象照顧過被告黃森雄，但確有寫過被告黃森
      雄之護理紀錄，所以，被告黃森雄應係假住院病患云云（
      見原審卷二第105 頁、第106 頁；偵四卷第18頁）；證人
      即林進興醫院護士宋麗玲於偵訊、原審審理雖證稱：我依
      據是否為副院長之朋友、是否常請假及住院原因，認為被
      告陳淑惠、楊閎任應係假住院云云（見原審卷二第58頁、
      第59頁；偵二卷第285 頁）；證人即林進興醫院護理長涂
      秀枝偵訊時雖證稱：被告蕭陳明玉係副院長張平定介紹來
      的，在醫院假住院之方式為早晚來一下，有時不會來，晚
      上不會在醫院睡云云（見偵二卷第5 頁、第28頁）；證人
      即林進興醫院護士趙恩浿於偵訊固證稱：被告蕭陳明玉係
      副院長張平定介紹來的病人，因有糖尿病，會回病房打針
      後隨即請假離院云云（見偵二卷第17頁、第20頁），證人
      即被告黃啟展於偵訊時雖證稱：我父親黃森雄有於永仁醫
      院幾住院6 、7 次云云（見偵一卷第147 頁），然按一般
      人難免會因疾病而需住院治療之情事，是不能因被告黃森
      雄、陳淑惠、楊閎任、蕭陳明玉分別有上揭如附表二至五
      所示之假住院情事，即遽認其等所有之住院均係假住院，
      又觀之上揭證詞除上開經認定被告黃森雄、陳淑惠、楊閎
      任、蕭陳明玉確有假住院之情形外，均甚為空泛不明確，
      並未具體陳述被告黃森雄、陳淑惠、楊閎任、蕭陳明玉各
      係於何時以何方式在醫院假住院，此外，亦查其他證據可
      證上揭各該住院有何不實、不當之情形，且證人即如附表
      八至十一所示之林進興醫院主治醫師曾建中、劉金林、王
      茂河、王當元、永仁醫院主治醫師邱永仁、江好堆、聖功
      醫院主治醫師涂振興、民生醫院主治醫師郭恩芳、謝勝男
      於原審審理時均未證陳上揭住院有何不實或不當之情形（
      見原審卷二第177 頁至第182 頁、第185 頁、第189 頁、
      第190 頁、第193 頁至第197 頁、第296 頁至第306 頁；
      本院卷三第47頁至第53頁、第58頁第59頁、第65頁、第66
      頁、第253 頁至第260 頁、第262 頁至第266 頁；本院卷
      四第52頁至第55頁、第59頁），是自難僅單據上揭證詞分
      別為不利於被告黃森雄、陳淑惠、楊閎任、蕭陳明玉之判
      斷。
（四）被告張昱琪部分：
      起訴意旨及補充理由書意旨認被告張昱琪此部分另涉有刑
      法第21 6條、第215 條行使業務上登載不實文書罪、第
      339 條第1 項之詐欺取財罪嫌，係以證人即林進興醫院護
      理長涂秀枝、證人即林進興醫院護士蔡玉珍之證詞及被告
      張昱琪申領上揭保險金之相關文件資料等證據，為其論罪
      之依據。惟訊之被告張昱琪堅決否認有何此部分行使業務
      上登載不實文書、詐欺取財犯行，辯稱：我係確有疾病且
      有住院之需要才住院等語。經查：
  １、被告張昱琪於如附表十二「理賠申請日」所示之日期，持
      如附表十二所示醫院開立之病歷診斷書等資料，向如附表
      十二所示之各保險公司申領保險金，各該保險公司遂給付
      如附表十二所示之保險理賠金等情，為被告張昱琪所供認
      ，並有申領上揭保險金之相關文件資料附卷可按（見被告
      張昱琪紙本資料卷A 第1 頁至第128 頁、第134 頁至第31
      1 頁、第315 頁至第399 頁；被告張昱琪紙本資料卷B 第
      1 頁至第188 頁、第198 頁至第394 頁），是此部分之事
      實，固堪可證明。
  ２、惟查證人即林進興醫院護理長涂秀枝、證人即林進興醫院
      護士蔡玉珍於偵訊時雖證稱：被告張昱琪於如附表十二編
      號32至34所示之住院，因不假外出被醫院辦理自動離院云
      云（見偵一卷第226 頁；第295 頁反面），然查上揭證人
      即林進興醫護理長涂秀枝於偵訊另證陳：被告張昱琪之上
      揭住院係屬真住院等語（見偵一卷第226 頁），是證人即
      林進興醫院護理長之證詞顯然前後不一，是否可信，應非
      無疑；再查證人即林進興醫院醫師馮冠明於原審審理時證
      稱：我於93年係支援的兼任醫師，我本身是整形外科醫師
      ，不是主治醫師，當天看診剛好是我1 個在看診，印象中
      被告張昱琪有拿拐杖、護腰等，當時表現出有急性下背痛
      ，很痛苦的症狀，如果有腰椎下背痛，最好是要躺著休息
      ，所以我才收被告張昱琪住院，隔天他們應該會有他們自
      己的專任醫師王茂河醫師去處理，住院幾天，不是我決定
      的等語（見原審卷四第154 頁），可知當時准許被告張昱
      琪住院與決定住院期間長短之醫師並非同一，而衡情，倘
      被告張昱琪有假住院之意思，決定看診時自應儘量使准許
      住院與決定住院期間長短之醫師為同一，以降低遭醫師拒
      絕安排住院之可能，始為合理，是則被告張昱琪該次住院
      是否為假住院，並非無疑；次查被告張昱琪於93年9 月22
      日雖因不假外出遭林進興醫院辦理自動出院，然查，被告
      張昱琪隨即於93年9 月23日因第二腰椎骨折，經復健保守
      治療無效而在阮綜合醫院入院治療一節，有阮綜合醫院93
      年9 月25日NO.13424診斷證明書附卷可查（見被告張昱琪
      紙本資料A 卷第217 頁），又證人即阮綜合醫院醫師楊宗
      憲於原審審理時證稱：「（你是否認識張昱琪？）曾經看
      過門診，認識。（張昱琪在93年9 月23日到93年10月1日
      在你服務的阮綜合醫院住院〈提示診斷證明書1 件〉是否
      你所開立的？）是。（張昱琪住院到醫院看診的情形，請
      你說明？你如何判斷她需要住院？）張昱琪是有描述說她
      曾經因為車禍受傷，背痛，她曾經在我們醫院看過門診復
      健，她主訴這些治療都沒有改善，我看她以前留存在我們
      醫院的Ｘ光片，看起來像是腰椎的骨折，因為她說她的症
      狀沒有改善，她要求住院進一步治療，所以我們就安排住
      院。……我確定她的Ｘ光是在我安排她住院之前的近期有
      照過，……（你剛才有提到張昱琪因為疼痛所以要住院治
      療，就你的判斷她當時的情形是否符合住院的規定？）我
      覺得符合，……，她之前有來我們醫院看門診及復健，但
      那部份不是我看得，她跟我說那部份都沒有什麼效，她來
      到醫院說她很痛，且配合Ｘ光片的診斷，我就讓她住院。
      （住院天數及出院的決定是由何人決定的？）我。……我
      看過她的病歷9 月30日她曾經不假外出，所以我判斷她的
      疼痛應該不是很厲害，所以我叫她隔天10月1 日就出院。
      （……請看張昱琪是否為第二腰椎骨折而住院？）她住院
      主要是因為第二腰椎骨折才住院，但是她住院期間我們也
      有幫她作其他的檢查。……（若只是給被告張昱琪藥物治
      療及觀察與被告領藥回去治療有問題在去醫院複診有何區
      別？）腰如果骨折，一起來行動就是要靠腰椎支撐，如果
      要她經常來醫院門診是有困難的，如果治療一、二次沒有
      改善的話，我們會同意她住院。（被告張昱琪有無腰椎退
      化性關節炎及下背痛的情形？）我看診的時候她有這些情
      形，Ｘ光也有表現她的腰椎有退化性的狀況。……（你讓
      被告張昱琪住院幾次？）我主治醫師的時候是只有那一次
      。……（被告張昱琪住院這幾天你是否有幫她打針？）我
      剛才看病歷資料很像有，有打生理食鹽水加止痛，至於是
      否有營養針我沒有印象。……」等語（見原審卷二第289
      頁至第294 頁），再者，證人即文雄醫院醫師楊錫添於原
      審審理時證稱：「……你是否曾在93年10月13日至同年月
      20日擔任張昱琪的主治醫師？）是。（〈提示文雄醫院93
      年10月20日開立之張昱琪診斷證明書〉該診斷證明書是否
      是依照你的診斷開立的？）是。（依其上之記載張昱琪的
      症狀，是否需要住院8 日？）需要。（為怎麼需要住院到
      8 日？）這個病人主要住院有兩個主要原因……，第二個
      主述是病人下背部他主述還有嚴重疼痛存在，因為他在93
      年8 月23日發生車禍導致腰椎第一、二節有壓迫性骨折，
      曾經主述她在阮綜合醫院住院從93年9 月23日到93年10月
      1 日，我們Ｘ光照起來確實有第一、第二腰椎壓迫性骨折
      存在。骨折一般要完全癒合要三個月左右，他還會主述下
      背部疼痛，我們認為他的癒合還不夠完全，所以基於上述
      兩個原因就讓病人住院。……」等語（見原審卷四第147
      頁至第149 頁）」，可知當時被告張昱琪確有腰椎骨折、
      腰椎退化性關節炎及下背痛之症狀，衡情其需住院觀察治
      療，亦合於常理，則自難僅因上揭證人證稱被告張昱琪在
      住院期間有不假外出之情事，逕認被告張昱琪之上揭住院
      係屬假住院。
  ３、又查證人即林進興醫院護士蔡玉珍於偵訊時另證稱：如附
      表十二編號12至16所示之住院，只有跌倒挫傷應不需住院
      6 日云云（見偵二卷第295 頁反面），然按醫療行為係屬
      極專業之領域，病患之跌倒挫傷是否需要住院，又應住院
      幾天，自需有較嚴格之佐證，仍須以病人之實際狀況為判
      斷依據，而遍查卷附證據並無其他證據可佐上揭護士之證
      詞，自不得單以證人之上開護士之證詞即率以為不利於被
      告張昱琪之認定。再者，證人即林進興醫院之護理長涂秀
      枝於偵訊、原審審理時固證稱：被告張昱琪住院期間常不
      假外出，應係假住院云云（見原審卷二第49頁、第52頁；
      偵一卷第226 頁），證人即林進興醫院護士蔡玉珍則雖證
      稱：被告張昱琪係保險業務員，都拿副院長之名片來，可
      是未實際住院，應係假住院病患云云（見原審卷二第101
      頁、第102 頁；偵二卷第295 頁），然按一般人均難免會
      因疾病而需有住院治療之情事，是不能因被告張昱琪有上
      揭假住院之情形，即遽認其所有之住院均係假住院，又上
      揭證詞甚為空泛不明確，並未具體陳述被告張昱琪係於何
      時以何方式在醫院假住院，是亦不足以證明被告張昱琪有
      何其他假住院之情事，且證人即如附表十二所示之林進興
      醫院主治醫師曾建中、梁進和、劉金林、王茂河、王當元
      、馮冠明、文雄醫院醫師楊錫添、阮綜合醫院醫師楊宗憲
      於本院審理時，均未證陳上揭住院有不實之情形（見原審
      卷第289 頁至第294 頁；原審卷三第47頁至第51頁、第59
      頁至第66頁、第260 頁、第261 頁；原審卷四第55頁至第
      60 頁 、第146 頁至第152 頁第154 頁至第156 頁；第
      327 頁至第331 頁），此外，復查無其他證據可證上揭住
      院有何不實之情形，是自難僅據上揭護士之證詞即為不利
      被告張昱琪之証明。
    綜上所述，檢察官所指被告黃啟展、黃森雄、陳淑惠、楊閎
    任、張昱琪、蕭陳明玉另涉此部分行使業務上登載不實文書
    及詐欺，既尚有如上之疑義，依據刑事訴訟法所揭櫫之「無
    罪推定原則」，應將疑點利益歸於被告，是其等此部分罪嫌
    不足，此外復查無其他積極確切證據足以證明被告黃啟展、
    黃森雄、陳淑惠、楊閎任、張昱琪、蕭陳明玉分別有此部分
    犯行，此部分罪嫌不足，惟因此部分與上開論罪部分有連續
    犯之裁判上一罪之關係，此部分爰均不另為無罪之諭知，併
    此敘明。
貳、無罪部分：
一、公訴意旨及補充理由書另略以：被告邱安勤、王源成分別明
    知其於如附表十三、十四「住院期間」欄所示期間，並無罹
    患傷病而需住院積極接受治療之必要，竟各與附表十三、十
    四「就診醫院」欄所示醫院內之醫護人員，共同基於行使業
    務上登載不實文書、詐欺取財之概括犯意聯絡，於如附表十
    三、十四「住院期間」欄所示期間，由附表十三、十四「就
    診醫院」欄所示醫院內從事業務之醫護人員，各登載其等住
    院接受診療之不實病歷、護理等紀錄及診斷證明書，並將登
    載不實診療、住院內容之診斷證明書分別交予其等行使，使
    被告邱安勤、王源成得以持不實之診斷證明書，於如附表十
    三、十四「理賠申請日」所示之日期，分別向附表十三、十
    四「保險公司」欄所示之各保險公司申領保險金而行使之，
    致各該保險公司分別陷於錯誤，給付如附表十三、十四「保
    險金金額」欄所示之保險理賠金，並致生損害於如附表十三
    、十四「保險公司」欄所示之各保險公司對於保險金理賠審
    核之正確性，因認被告邱安勤、王源成分別涉有刑法第216
    條、第215 條行使業務上登載不實文書罪、第339 條第1 項
    之詐欺取財罪嫌。
二、公訴人認被告邱安勤、王源成涉有刑法第216 條、第215 條
    行使業務上登載不實文書、第339 條第1 項之詐欺取財罪嫌
    ，係以被告邱安勤、王源成所詐領上揭保險金，業据証人即
    永仁醫院護士萬素真陳述綦詳，並有渠2 人之不實病歷、護
    理等紀錄及診斷證明書及申請保險金文件可稽等語，為其論
    據。
三、訊之被告邱安勤、王源成堅決否認行使業務上登載不實文書
    、詐欺取財犯行，均辯稱：我們確係有疾病，並有住院之需
    要才住院治療等語。經查：
（一）被告邱安勤、王源成分別於如附表十三、十四「理賠申請
      日」所示之日期，各持如附表十三、十四所示醫院開立之
      病歷診斷書等資料，向如附表十三、十四所示之保險公司
      申領保險金，各該保險公司遂給付如附表十三、十四所示
      之保險理賠金等情，為被告邱安勤、王源成所是認，並有
      該申領上揭保險金之相關文件資料附卷可憑（見被告邱安
      勤紙本資料全卷、被告王源成紙本資料全卷），是此部分
      之事實已堪認定。
（二）雖證人即永仁醫院護士萬素真於偵訊時陳稱：被告邱安勤
      、王源成部分係假病歷，因為我未見過被告邱安勤、王源
      成，但在處方裡有我簽章，事實上不是我簽的云云（見原
      審卷四第83頁、第84頁），然証人萬素真於原審審理時已
      改稱：「……（你在邱永仁醫院任職期間，你是否認識王
      源成、邱安勤？）我們是醫病關係，他們來住院我們照顧
      他們。（你是否有照顧過他們二位？）我有照顧過王源成
      ，至於邱安勤我沒有印象。……（你查房的時候王源成是
      否在？）我的印象中，我查房的時候王源成有在。……（
      94 年11 月18日偵訊時，你有挑選出邱安勤及王源成是假
      住院的病患，有何意見？）我不是說假住院，我挑出來的
      病歷，是護理的記錄沒有我的簽名，不是他們假住院，且
      那一段時間我不在，我是看名字下去挑，……不是我簽名
      就不是我負責的，所以他們的情形我不清楚，我並沒有跟
      檢察官說王源成及邱安勤是假住院。……（你剛才說你對
      於邱安勤都沒有印象，為何你會於筆錄中挑出邱安勤為假
      病患？）我都沒有這樣說。……（你在檢察官那邊說病歷
      表上如果是實際住院的話，應該會有當班的護士簽名，不
      可能只有蓋章，而且病歷表上面的筆跡不是你的字，是否
      屬實？）我會挑這些病歷是因為裡面沒有我的筆跡，是否
      有我的章我已經忘記了，我的章應該是在處方籤裡面，病
      歷表應該都是用簽名的，因為檢察官要求我們提出假病歷
      ，但是我們提供不出來，我挑的那幾份就是沒有我的筆跡
      的，這些就是我不知道，處方籤的部分有時候醫生開完，
      有時候主管會我們幫忙處理處方，才可以領藥，處方的部
      分，有時候主管會幫我們處理處方，蓋上我們當班小姐的
      章，因為有時候在忙，所以主管會要幫我們處理。……（
      檢察官偵訊時，關於王源成部分的陳述，是檢察官主動詢
      問王源成的住院情形，還是由你挑出可疑住院病歷後，檢
      察官才一一追問？）檢察官好像沒有問到王源成，而且我
      也沒有挑出他的病歷，且他住院期間我都有看到他，所以
      我對他比較有印象。……（你說王源成是你照顧的病人，
      他當時住院是患什麼病？）我有照顧過他，但是他患了什
      麼病，時間太久，我不記得了。……你照顧王源成時，有
      無幫他作例行性的身體檢查？有量血壓，超音波是醫師在
      作，王源成一定是有作過超音波，……」等語（見本院卷
      二第17 1頁至第176 頁），是證人即永仁醫院護士萬素真
      之證詞，業已前後不一，是否可信，已有需再行斟酌之必
      要，且觀之其上揭於偵訊之證詞內容甚為空泛不明確，並
      未具體陳述被告邱安勤、王源成各係於何時以何方式在永
      仁醫院假住院，自亦不足以證明被告邱安勤、王源成有何
      假住院之情事，且證人即如附表十三、十四所示之主治醫
      師林進興醫院醫師曾建中、楊瑞光、梁進和、劉金林、王
      茂河、王當元、馮冠明、文雄醫院醫師楊錫添、阮綜合醫
      院醫師楊宗憲於原審審理時，均未證陳上揭住院有不實之
      情形，復以，細繹如附件十四所示之被告王源成住院病因
      ，多為膽囊炎、膽結石、胰臟炎、肝炎腎結石、腎盂炎、
      高血壓、心臟病等疾病，而被告王源成曾於89年9 月18日
      在聖功醫院因右輸尿管結石住院，並進行體外震波碎石手
      術，至89年9 月20日出院，復於89年9 月26日、10月23日
      門診複查；另被告王源成於92年10月1 日至92年10月7 日
      因急性酒精性胰臟炎在行政院國軍退除役官兵輔導委員會
      高雄榮民總醫院（下稱高雄榮總）住院；又被告王源成於
      95 年1月至98年5 月間，曾因肝病、食道炎、高血壓、胃
      炎、膽囊炎、高血壓心血管疾病、腎結石、冠狀動脈疾病
      、胃腸道出血等疾病，至民生醫院住院治療等情，有聖功
      醫院99年2 月24日聖功醫字第0990000043號函、高雄榮總
      99 年3月2 日高總管字第0990003024號函暨所附病歷資料
      函覆表、民生醫院99年2 月23日高市民醫病字第
      0990001106 號 函暨所附出院病歷摘要、同醫院99年3 月
      10日高市民醫病字第0990001534號函暨所附住院病因中文
      翻譯各1 份附卷可憑（見原審卷四第11頁至第26頁、第28
      頁至第30頁），可知被告王源成歷來確有腎臟、心血管、
      肝臟、膽囊、胃腸道等方面之疾病，是被告王源成以如附
      件十四所示之上揭病因，至永仁醫院住院治療亦不違常理
      ；又證人即如附表十三、十四所示之林進興醫院主治醫師
      王茂河、劉金林、永仁醫院主治醫師江好堆於原審審理時
      ，均未證陳上揭被告邱安勤、王源成之住院有任何不實或
      不當之情事（見原審卷二第185 頁至第192 頁、第197 頁
      ；原審卷三第266 頁至第269 頁；原審卷四第57頁、第59
      頁），此外復查無其他證據可證被告邱安勤、王源成之上
      揭住院有何不實、不當之情形，是自難僅據護士萬素真1
      人之證詞，逕為不利被告邱安勤、王源成之認定。
    綜上所述，因證人即永仁醫院護士萬素真之證詞，前後不一
    ，又被告王源成歷來有腎臟、心血管、肝臟、膽囊、胃腸道
    等方面之疾病，有上述醫院之函覆文可憑，又證人即被告2
    人之主治醫師林進興醫院醫師曾建中、楊瑞光、梁進和、劉
    金林、王茂河、王當元、馮冠明、文雄醫院醫師楊錫添、阮
    綜合醫院醫師楊宗憲於原審審理時均未證陳上揭住院有不實
    之情形，自不得僅憑護士萬素真1 人前後不一之證詞，逕為
    不利被告邱安勤、王源成之認定，此外復查無其他確切証据
    証明被告邱安勤、王源成有假住院詐財情事，其等犯罪均屬
    不能証明。
四、原審以不能証明被告邱安勤、王源成2 人犯罪，此部分依法
    諭知無罪，核無不合，檢察官上訴指摘原判決此部分不當，
    為無理由，此部分應予駁回。
據上論結，應依刑事訴訟法第368 條、刑法第74條第1 項第1 款
，判決如主文。
本案經檢察官許月雲到庭執行職務。
中    華    民    國   100    年    3     月    15    日
                    刑事第八庭  審判長法  官  洪兆隆
                                      法  官  郭玫利
                                      法  官  張盛喜
以上正本證明與原本無異。
不得上訴。
中    華    民    國   100    年    3     月    15    日
                                      書記官  齊椿華
附錄本件判決論罪科刑法條：
中華民國刑法第215條
從事業務之人，明知為不實之事項，而登載於其業務上作成之文
書，足以生損害於公眾或他人者，處3 年以下有期徒刑、拘役或
5 百元以下罰金。
中華民國刑法第216條
行使第210 條至第215 條之文書者，依偽造、變造文書或登載不
實事項或使登載不實事項之規定處斷。
中華民國刑法第339條
意圖為自己或第三人不法之所有，以詐術使人將本人或第三人之
物交付者，處5 年以下有期徒刑、拘役或科或併科1 千元以下罰
金。
以前項方法得財產上不法之利益或使第三人得之者，亦同。
前二項之未遂犯罰之。
 附表一：被告黃啟展假住院部分：
┌─┬────┬───────┬──┬────┬───┬───────┬─────┬─────────────┬──────┐
│編│被詐欺之│  假住院期間  │住院│詐領保險│理賠申│診斷名稱      │就診醫院  │配合假住院之醫院醫師      │  備    註  │
│號│保險公司│              │日數│金金額  │請日  │              │主治醫師  │及醫護人員                │            │
├─┼────┼───────┼──┼────┼───┼───────┼─────┼─────────────┼──────┤
│1 │南山人壽│901011至901016│  6 │  24,000│901018│急性支氣管炎  │林進興醫院│院長林進興、院長助理劉仲淑│            │
│  │        │              │    │        │      │              │曾建中    │、副院長張平定、醫師曾建中│            │
│  │        │              │    │        │      │              │          │、王茂河、護理長涂秀枝、護│            │
│  │        │              │    │        │      │              │          │士蔡玉珍、宋麗玲、翁馨儒等│            │
│  │        │              │    │        │      │              │          │人                        │            │
│  │        │              │    │        │      │              │          │                          │            │
├─┼────┼───────┼──┼────┼───┼───────┼─────┼─────────────┼──────┤
│2 │南山人壽│910508至910513│  6 │  24,000│910515│急性支氣管炎  │林進興醫院│院長林進興、院長助理劉仲淑│            │
│  │        │              │    │        │      │              │曾建中    │、副院長張平定、醫師曾建中│            │
│  │        │              │    │        │      │              │          │、王茂河、護理長涂秀枝、護│            │
│  │        │              │    │        │      │              │          │士蔡玉珍、宋麗玲、翁馨儒等│            │
│  │        │              │    │        │      │              │          │人                        │            │
│  │        │              │    │        │      │              │          │                          │            │
├─┼────┼───────┼──┼────┼───┼───────┼─────┼─────────────┼──────┤
│3 │南山人壽│911108至911113│  6 │  24,000│911118│急性支氣管炎、│林進興醫院│院長林進興、院長助理劉仲淑│            │
│  │        │              │    │        │      │腎結石        │曾建中    │、副院長張平定、醫師曾建中│            │
│  │        │              │    │        │      │              │          │、王茂河、劉金林、護理長涂│            │
│  │        │              │    │        │      │              │          │秀枝、護士蔡玉珍、宋麗玲、│            │
│  │        │              │    │        │      │              │          │翁馨儒等人                │            │
├─┼────┼───────┼──┼────┼───┼───────┼─────┼─────────────┼──────┤
│4 │南山人壽│930310至930317│  8 │  32,000│930318│急性支氣管性肺│永仁醫院  │院長邱永仁、醫師江好堆、護│            │
│  │        │              │    │        │      │炎            │江好堆    │士萬素真等人              │            │
├─┼────┼───────┼──┼────┼───┼───────┼─────┼─────────────┼──────┤
│5 │南山人壽│930628至930702│  5 │  20,000│930723│急性支氣管性肺│永仁醫院  │院長邱永仁、醫師江好堆、護│            │
│  │        │              │    │        │      │炎、急性腎盂炎│江好堆    │士萬素真等人              │            │
├─┼────┼───────┼──┼────┼───┼───────┼─────┼─────────────┼──────┤
│6 │南山人壽│931130至931206│  7 │  28,000│931207│急性腸胃炎合併│永仁醫院  │院長邱永仁、醫師江好堆、護│            │
│  │        │              │    │        │      │脫水          │江好堆    │士萬素真、陳美慧等人      │            │
├─┼────┼───────┼──┼────┼───┼───────┼─────┼─────────────┼──────┤
│7 │南山人壽│940128至940203│  7 │  28,000│940203│急性支氣管性肺│永仁醫院  │院長邱永仁、醫師江好堆、護│            │
│  │        │              │    │        │      │炎            │江好堆    │士萬素真、陳美慧等人      │            │
├─┼────┼───────┼──┼────┼───┼───────┼─────┼─────────────┼──────┤
│8 │南山人壽│940208至940214│  7 │  28,000│940215│急性氣管炎    │林進興醫院│院長林進興、院長助理劉仲淑│            │
│  │        │              │    │        │      │              │曾建中    │、副院長張平定、醫師曾建中│            │
│  │        │              │    │        │      │              │          │、王茂河、劉金林、王當元、│            │
│  │        │              │    │        │      │              │          │護理長涂秀枝、護士蔡玉珍、│            │
│  │        │              │    │        │      │              │          │宋麗玲、翁馨儒、趙恩浿等人│            │
├─┼────┼───────┼──┼────┼───┼───────┼─────┼─────────────┼──────┤
│9 │南山人壽│940317至940323│  7 │  28,000│940325│急性腸炎合併脫│永仁醫院  │院長邱永仁、醫師江好堆、護│            │
│  │        │              │    │        │      │水            │江好堆    │士萬素真、陳美慧等人      │            │
├─┼────┼───────┼──┼────┼───┼───────┼─────┼─────────────┼──────┤
│10│南山人壽│940513至940519│  7 │  28,000│940519│急性腎盂炎    │永仁醫院  │院長邱永仁、醫師江好堆、護│            │
│  │        │              │    │        │      │              │江好堆    │士萬素真、陳美慧等人      │            │
├─┼────┼───────┼──┼────┼───┼───────┼─────┼─────────────┼──────┤
│11│南山人壽│940607至940613│  7 │  28,000│940613│急性腸胃炎、上│林進興醫院│院長林進興、院長助理劉仲淑│            │
│  │        │              │    │        │      │呼吸道感染、兩│曾建中    │、副院長張平定、醫師曾建中│            │
│  │        │              │    │        │      │側腎結石      │          │、王茂河、劉金林、王當元、│            │
│  │        │              │    │        │      │              │          │黃敦衍、護理長涂秀枝、護士│            │
│  │        │              │    │        │      │              │          │蔡玉珍、宋麗玲、翁馨儒、趙│            │
│  │        │              │    │        │      │              │          │恩浿等人                  │            │
├─┼────┼───────┼──┼────┼───┼───────┼─────┼─────────────┼──────┤
│12│南山人壽│940824至940830│  7 │  28,000│940830│急性腸炎合併脫│永仁醫院  │院長邱永仁、醫師江好堆、護│            │
│  │        │              │    │        │      │水38度        │江好堆    │士萬素真、陳美慧等人      │            │
├─┴────┴───────┴──┼────┼───┴───────┴─────┴─────────────┴──────┘
│                            小  計│ 320,000│
├─────────────────┴────┤
│以上日期為民國；金額為新臺幣（元）          │
└──────────────────────┘
 附表二：被告黃森雄假住院部分：
┌─┬────┬───────┬──┬────┬───┬───────┬────┬──────────────┬──────┐
│編│被詐欺之│  假住院期間  │住院│詐領保險│理賠申│診斷名稱      │就診醫院│配合假住院之醫院醫師        │  備    註  │
│號│保險公司│              │日數│金金額  │請日  │              │主治醫師│及醫護人員                  │            │
├─┼────┼───────┼──┼────┼───┼───────┼────┼──────────────┼──────┤
│1 │南山人壽│930120至930126│  7 │  21,000│930128│急性支氣管性肺│永仁醫院│院長邱永仁、醫師江好堆、護  │            │
│  │        │              │    │        │      │炎            │江好堆  │士萬素真等人                │            │
├─┼────┼───────┼──┼────┼───┼───────┼────┼──────────────┼──────┤
│2 │南山人壽│930722至930728│  7 │  21,000│930729│急性支氣管性肺│永仁醫院│院長邱永仁、醫師江好堆、護  │            │
│  │        │              │    │        │      │炎、急性腸炎  │江好堆  │士萬素真等人                │            │
├─┴────┴───────┴──┼────┼───┴───────┴────┴──────────────┴──────┘
│                            小  計│  42,000│
├─────────────────┴────┤
│以上日期為民國；金額為新臺幣（元）          │
└──────────────────────┘
 附表三：被告楊閎任假住院部分：
┌─┬────┬───────┬──┬────┬───┬───────┬─────┬─────────────┬──────┐
│編│被詐欺之│  假住院期間  │住院│詐領保險│理賠申│診斷名稱      │就診醫院  │配合假住院之醫院醫師      │  備    註  │
│號│保險公司│              │日數│金金額  │請日  │              │          │及醫護人員                │            │
├─┼────┼───────┼──┼────┼───┼───────┼─────┼─────────────┼──────┤
│1 │安泰人壽│930915至930921│  7 │  28,000│940104│急性氣管炎    │林進興醫院│院長林進興、院長助理劉仲淑│            │
│  │        │              │    │        │      │              │曾建中    │、副院長張平定、醫師曾建中│            │
│  │        │              │    │        │      │              │          │、王茂河、劉金林、王當元、│            │
│  │        │              │    │        │      │              │          │護理長涂秀枝、護士蔡玉珍、│            │
│  │        │              │    │        │      │              │          │宋麗玲、翁馨儒、趙恩浿等人│            │
├─┼────┼───────┼──┼────┼───┼───────┼─────┼─────────────┼──────┤
│2 │國寶人壽│930915至930921│  7 │  33,600│940103│急性支氣管炎  │林進興醫院│同上                      │            │
│  │        │              │    │        │      │              │曾建中    │                          │            │
├─┼────┼───────┼──┼────┼───┼───────┼─────┼─────────────┼──────┤
│3 │國寶人壽│940415至940418│  4 │  31,200│940425│右側大腿14×6 │林進興醫院│院長林進興、院長助理劉仲淑│            │
│  │        │              │    │        │      │公分及左側大腿│黃敦衍    │、副院長張平定、醫師曾建中│            │
│  │        │              │    │        │      │12×6公分燙燒 │          │、王茂河、劉金林、王當元、│            │
│  │        │              │    │        │      │傷            │          │黃敦衍、護理長涂秀枝、護士│            │
│  │        │              │    │        │      │              │          │蔡玉珍、宋麗玲、翁馨儒、趙│            │
│  │        │              │    │        │      │              │          │恩浿等人                  │            │
├─┼────┼───────┼──┼────┼───┼───────┼─────┼─────────────┼──────┤
│4 │安泰人壽│940415至940418│  4 │  22,000│940516│右大腿14×6公 │林進興醫院│ 同上                     │            │
│  │        │              │    │        │      │分及左側大退  │黃敦衍    │                          │            │
│  │        │              │    │        │      │12×6公分燙燒 │          │                          │            │
│  │        │              │    │        │      │傷            │          │                          │            │
├─┴────┴───────┴──┼────┼───┴───────┴─────┴─────────────┴──────┘
│                            小  計│ 114,800│
├─────────────────┴────┤
│以上日期為民國；金額為新臺幣（元）          │
└──────────────────────┘
 附表四：被告陳淑惠假住院部分：
┌─┬────┬───────┬──┬────┬───┬───────┬─────┬─────────────┬──────┐
│編│被詐欺之│  假住院期間  │住院│詐領保險│理賠申│診斷名稱      │就診醫院  │配合假住院之醫院醫師      │  備    註  │
│號│保險公司│              │日數│金金額  │請日  │              │          │及醫護人員                │            │
├─┼────┼───────┼──┼────┼───┼───────┼─────┼─────────────┼──────┤
│1 │安泰人壽│930219至930224│  6 │  18,000│930407│急性氣管炎    │林進興醫院│院長林進興、院長助理劉仲淑│            │
│  │        │              │    │        │      │              │劉金林    │、副院長張平定、醫師曾建中│            │
│  │        │              │    │        │      │              │          │、王茂河、劉金林、王當元、│            │
│  │        │              │    │        │      │              │          │護理長涂秀枝、護士蔡玉珍、│            │
│  │        │              │    │        │      │              │          │宋麗玲、翁馨儒等人        │            │
├─┼────┼───────┼──┼────┼───┼───────┼─────┼─────────────┼──────┤
│2 │安泰人壽│930924至930929│  6 │  18,000│931103│急性腎盂腎炎、│林進興醫院│院長林進興、院長助理劉仲淑│            │
│  │        │              │    │        │      │骨盆腔發炎、貧│劉金林    │、副院長張平定、醫師曾建中│            │
│  │        │              │    │        │      │血            │          │、王茂河、劉金林、王當元、│            │
│  │        │              │    │        │      │              │          │護理長涂秀枝、護士蔡玉珍、│            │
│  │        │              │    │        │      │              │          │宋麗玲、翁馨儒、趙恩浿等人│            │
├─┼────┼───────┼──┼────┼───┼───────┼─────┼─────────────┼──────┤
│3 │安泰人壽│940304至940307│  4 │        │      │左橈骨遠端骨折│林進興醫院│院長林進興、院長助理劉仲淑│            │
│  │        │              │    │        │      │移位、左尺骨莖│劉金林    │、副院長張平定、醫師曾建中│            │
│  │        │              │    │        │      │突骨折        │          │、王茂河、劉金林、王當元、│            │
│  │        │              │    │        │      │              │          │護理長涂秀枝、護士蔡玉珍、│            │
│  │        │              │    │        │      │              │          │宋麗玲、翁馨儒、趙恩浿等人│            │
│  │        ├───────┼──┼────┤940322├───────┼─────┼─────────────┤            │
│  │        │940312至940317│  5 │        │      │橈骨遠端閉鎖性│林進興醫院│同上                      │            │
│  │        │              │    │        │      │骨折術後、背部│王茂河    │                          │            │
│  │        │              │    │        │      │挫傷          │          │                          │            │
├─┼────┼───────┼──┼────┼───┼───────┼─────┼─────────────┼──────┤
│4 │保誠人壽│940304至940307│  4 │   2,019│      │左橈骨遠端骨折│林進興醫院│同上                      │            │
│  │        │              │    │        │      │移位、左尺骨莖│劉金林    │                          │            │
│  │        │              │    │        │      │突骨折        │          │                          │            │
│  │        ├───────┼──┼────┤940401├───────┼─────┼─────────────┤            │
│  │        │940312至940317│  5 │   3,023│      │橈骨遠端閉鎖性│林進興醫院│同上                      │            │
│  │        │              │    │        │      │骨折術後、背部│王茂河    │                          │            │
│  │        │              │    │        │      │挫傷          │          │                          │            │
├─┼────┼───────┼──┼────┼───┼───────┼─────┼─────────────┼──────┤
│5 │第一產物│940304至940307│  4 │        │      │左橈骨遠端骨折│林進興醫院│同上                      │            │
│  │        │              │    │        │      │移位、左尺骨莖│劉金林    │                          │            │
│  │        │              │    │        │      │突骨折        │          │                          │            │
│  │        ├───────┼──┤  29,064│940408├───────┼─────┼─────────────┤            │
│  │        │940312至940317│  6 │        │      │橈骨遠端閉鎖性│林進興醫院│同上                      │            │
│  │        │              │    │        │      │骨折術後、背部│王茂河    │                          │            │
│  │        │              │    │        │      │挫傷          │          │                          │            │
├─┴────┴───────┴──┼────┼───┴───────┴─────┴─────────────┴──────┘
│                            小  計│  97,106│
├─────────────────┴────┤
│以上日期為民國；金額為新臺幣（元）          │
└──────────────────────┘
 附表五：被告蕭陳明玉假住院部分
┌─┬────┬───────┬──┬────┬───┬───────┬─────┬─────────────┬──────┐
│編│被詐欺之│  假住院期間  │住院│詐領保險│理賠申│診斷名稱      │就診醫院  │配合假住院之醫院醫師      │  備    註  │
│號│保險公司│              │日數│金金額  │請日  │              │主治醫師  │及醫護人員                │            │
├─┼────┼───────┼──┼────┼───┼───────┼─────┼─────────────┼──────┤
│1 │南山人壽│940308至940314│  7 │  14,000│940321│急性支氣管炎  │林進興醫院│院長林進興、院長助理劉仲淑│            │
│  │        │              │    │        │      │              │劉金林    │、副院長張平定、醫師曾建中│            │
│  │        │              │    │        │      │              │          │、王茂河、劉金林、王當元、│            │
│  │        │              │    │        │      │              │          │護理長涂秀枝、護士蔡玉珍、│            │
│  │        │              │    │        │      │              │          │宋麗玲、翁馨儒、趙恩浿等人│            │
├─┼────┼───────┼──┼────┼───┼───────┼─────┼─────────────┼──────┤
│2 │新光人壽│940308至940314│  7 │  21,000│940321│急性支氣管炎  │林進興醫院│同上                      │            │
│  │        │              │    │        │      │              │劉金林    │                          │            │
├─┼────┼───────┼──┼────┼───┼───────┼─────┼─────────────┼──────┤
│3 │南山人壽│940426至940502│  7 │  14,000│940509│急性腎盂炎、急│永仁醫院  │院長邱永仁、醫師江好堆、護│            │
│  │        │              │    │        │      │性支氣管炎    │江好堆    │士萬素真、陳美慧等人      │            │
├─┼────┼───────┼──┼────┼───┼───────┼─────┼─────────────┼──────┤
│4 │新光人壽│940426至940502│  7 │  21,000│940509│急性腎盂炎、急│永仁醫院  │同上                      │            │
│  │        │              │    │        │      │性支氣管炎    │江好堆    │                          │            │
├─┼────┼───────┼──┼────┼───┼───────┼─────┼─────────────┼──────┤
│5 │南山人壽│940628至940704│  7 │  14,000│940706│急性腸胃炎併脫│林進興醫院│院長林進興、院長助理劉仲淑│            │
│  │        │              │    │        │      │水            │劉金林    │、副院長張平定、醫師曾建中│            │
│  │        │              │    │        │      │              │          │、王茂河、劉金林、王當元、│            │
│  │        │              │    │        │      │              │          │黃敦衍、護理長涂秀枝、護士│            │
│  │        │              │    │        │      │              │          │蔡玉珍、宋麗玲、翁馨儒、趙│            │
│  │        │              │    │        │      │              │          │恩浿等人                  │            │
├─┼────┼───────┼──┼────┼───┼───────┼─────┼─────────────┼──────┤
│6 │新光人壽│940628至940704│  7 │  21,000│940706│急性腸胃炎併脫│林進興醫院│同上                      │            │
│  │        │              │    │        │      │水            │劉金林    │                          │            │
├─┼────┼───────┼──┼────┼───┼───────┼─────┼─────────────┼──────┤
│7 │新光人壽│940913至940919│  7 │  21,000│940921│上呼吸道感染  │林進興醫院│同上                      │            │
│  │        │              │    │        │      │              │王當元    │                          │            │
├─┴────┴───────┴──┼────┼───┴───────┴─────┴─────────────┴──────┘
│                            小  計│ 126,000│
├─────────────────┴────┤
│以上日期為民國；金額為新臺幣（元）          │
└──────────────────────┘
 附表六：被告張昱琪假住院部分：
┌─┬────┬───────┬──┬────┬───┬───────┬─────┬─────────────┬──────┐
│編│被詐欺之│  假住院期間  │住院│詐領保險│理賠申│診斷名稱      │就診醫院  │配合假住院之醫院醫師      │  備    註  │
│號│保險公司│              │日數│金金額  │請日  │              │          │及醫護人員                │            │
├─┼────┼───────┼──┼────┼───┼───────┼─────┼─────────────┼──────┤
│1 │安泰人壽│911019至911021│  3 │   4,500│911119│急性支氣管炎  │林進興醫院│院長林進興、院長助理劉仲淑│            │
│  │        │              │    │        │      │              │曾建中    │、副院長張平定、醫師曾建中│            │
│  │        │              │    │        │      │              │          │、王茂河、劉金林、護理長涂│            │
│  │        │              │    │        │      │              │          │秀枝、護士蔡玉珍、宋麗玲、│            │
│  │        │              │    │        │      │              │          │翁馨儒等人                │            │
├─┼────┼───────┼──┼────┼───┼───────┼─────┼─────────────┼──────┤
│2 │南山人壽│911019至911021│  3 │   6,000│911115│急性支氣管炎  │林進興醫院│同上                      │            │
│  │        │              │    │        │      │              │曾建中    │                          │            │
├─┼────┼───────┼──┼────┼───┼───────┼─────┼─────────────┼──────┤
│3 │國華人壽│911019至911021│  3 │   6,750│911115│急性支氣管炎  │林進興醫院│同上                      │            │
│  │        │              │    │        │      │性骨折        │曾建中    │                          │            │
├─┴────┴───────┴──┼────┼───┴───────┴─────┴─────────────┴──────┘
│                            小  計│  17,250│
├─────────────────┴────┤
│以上日期為民國；金額為新臺幣（元）          │                                │
└──────────────────────┘
 附表七：被告黃啟展住院部分：
┌─┬────┬───────┬──┬────┬───┬───────┬─────┬─────────────┬──────┐
│編│保險公司│  住院期間    │住院│保險金金│理賠申│診斷名稱      │就診醫院  │主治醫師                  │  備     註 │
│號│        │              │日數│額      │請日  │              │          │                          │            │
├─┼────┼───────┼──┼────┼───┼───────┼─────┼─────────────┼──────┤
│1 │南山人壽│940412至940416│  5 │  30,000│940418│內外痔併脫肛行│太順醫院  │曾錦元                    │            │
│  │        │              │    │        │      │完全切除手術  │          │                          │            │
├─┼────┼───────┼──┼────┼───┼───────┼─────┼─────────────┼──────┤
│2 │南山人壽│940912至940913│  2 │  18,330│940913│胸部腫瘤      │太順醫院  │曾錦元                    │            │
├─┴────┴───────┴──┴────┴───┴───────┴─────┴─────────────┴──────┤
│以上日期為民國；金額為新臺幣（元）                                                                                        │
└─────────────────────────────────────────────────────────────┘
 附表八：被告黃森雄住院部份
┌─┬────┬───────┬──┬────┬───┬───────┬────┬──────────────┬──────┐
│編│保險公司│  住院期間    │住院│保險金金│理賠申│診斷名稱      │就診醫院│主治醫師                    │  備    註  │
│號│        │              │日數│額      │請日  │              │        │                            │            │
├─┼────┼───────┼──┼────┼───┼───────┼────┼──────────────┼──────┤
│1 │南山人壽│901230至910108│  10│  30,000│910110│急性支氣管性肺│永仁醫院│李皓                        │            │
│  │        │              │    │        │      │炎合併咳血、高│        │                            │            │
│  │        │              │    │        │      │血脂症合併心肌│        │                            │            │
│  │        │              │    │        │      │缺氧          │        │                            │            │
├─┼────┼───────┼──┼────┼───┼───────┼────┼──────────────┼──────┤
│2 │南山人壽│911031至911106│  7 │  21,000│911107│急性胃腸炎合併│永仁醫院│江好堆                      │            │
│  │        │              │    │        │      │脫水、出血性消│        │                            │            │
│  │        │              │    │        │      │化性潰瘍      │        │                            │            │
├─┼────┼───────┼──┼────┼───┼───────┼────┼──────────────┼──────┤
│3 │國泰人壽│911031至921106│  7 │   7,000│911120│急性腸胃炎合併│永仁醫院│江好堆                      │            │
│  │        │              │    │        │      │脫水、出血性消│        │                            │            │
│  │        │              │    │        │      │化性潰瘍      │        │                            │            │
├─┼────┼───────┼──┼────┼───┼───────┼────┼──────────────┼──────┤
│4 │南山人壽│921115至921122│  8 │  24,000│921125│急性支氣管性肺│永仁醫院│江好堆                      │            │
│  │        │              │    │        │      │炎、急性腎盂炎│        │                            │            │
│  │        │              │    │        │      │、心律不整    │        │                            │            │
├─┼────┼───────┼──┼────┼───┼───────┼────┼──────────────┼──────┤
│5 │國泰人壽│921115至921122│  8 │   8,000│921201│急性支氣管性肺│永仁醫院│江好堆                      │            │
│  │        │              │    │        │      │炎、急性腎盂炎│        │                            │            │
│  │        │              │    │        │      │、心律不整    │        │                            │            │
│  │        │              │    │        │      │              │        │                            │            │
├─┼────┼───────┼──┼────┼───┼───────┼────┼──────────────┼──────┤
│6 │南山人壽│930410至930416│  7 │  21,000│930419│急性胃腸炎合併│永仁醫院│江好堆                      │            │
│  │        │              │    │        │      │脫水          │        │                            │            │
├─┼────┼───────┼──┼────┼───┼───────┼────┼──────────────┼──────┤
│7 │南山人壽│930905至930911│  7 │  21,000│930913│急性支氣管炎、│永仁醫院│江好堆                      │            │
│  │        │              │    │        │      │急性腎盂炎    │        │                            │            │
├─┼────┼───────┼──┼────┼───┼───────┼────┼──────────────┼──────┤
│8 │國泰人壽│930905至930911│  7 │   7,000│930920│急性支氣管炎、│永仁醫院│江好堆                      │            │
│  │        │              │    │        │      │急性腎盂炎    │        │                            │            │
├─┼────┼───────┼──┼────┼───┼───────┼────┼──────────────┼──────┤
│9 │南山人壽│931210至931219│  10│  30,000│931221│急性腎盂炎、急│永仁醫院│江好堆                      │            │
│  │        │              │    │        │      │性梅尼爾氏症候│        │                            │            │
│  │        │              │    │        │      │群            │        │                            │            │
├─┼────┼───────┼──┼────┼───┼───────┼────┼──────────────┼──────┤
│10│國泰人壽│931210至931219│  10│  10,000│931223│急性腎盂炎、急│永仁醫院│江好堆                      │            │
│  │        │              │    │        │      │性梅尼爾氏症候│        │                            │            │
│  │        │              │    │        │      │群            │        │                            │            │
├─┼────┼───────┼──┼────┼───┼───────┼────┼──────────────┼──────┤
│11│南山人壽│940205至940213│  9 │  27,000│940214│急性支氣管肺炎│永仁醫院│邱永仁                      │            │
│  │        │              │    │        │      │、高血壓合併心│        │                            │            │
│  │        │              │    │        │      │室性早期收縮、│        │                            │            │
│  │        │              │    │        │      │消化性潰瘍、腎│        │                            │            │
│  │        │              │    │        │      │結石          │        │                            │            │
├─┼────┼───────┼──┼────┼───┼───────┼────┼──────────────┼──────┤
│12│國泰人壽│940205至940213│  9 │   9,000│940223│急性支氣管肺炎│永仁醫院│邱永仁                      │            │
│  │        │              │    │        │      │、高血壓合併心│        │                            │            │
│  │        │              │    │        │      │室性早期收縮、│        │                            │            │
│  │        │              │    │        │      │消化性潰瘍、腎│        │                            │            │
│  │        │              │    │        │      │結石          │        │                            │            │
├─┼────┼───────┼──┼────┼───┼───────┼────┼──────────────┼──────┤
│13│南山人壽│940402至940408│  7 │  21,000│940411│高血壓性心臟病│永仁醫院│江好堆                      │            │
│  │        │              │    │        │      │、心律不整、支│        │                            │            │
│  │        │              │    │        │      │氣管擴張症合併│        │                            │            │
│  │        │              │    │        │      │感染          │        │                            │            │
├─┼────┼───────┼──┼────┼───┼───────┼────┼──────────────┼──────┤
│14│國泰人壽│940402至940408│  7 │   7,000│940413│高血壓性心臟病│永仁醫院│江好堆                      │            │
│  │        │              │    │        │      │、心律不整、支│        │                            │            │
│  │        │              │    │        │      │氣管擴張症合併│        │                            │            │
│  │        │              │    │        │      │感染          │        │                            │            │
├─┼────┼───────┼──┼────┼───┼───────┼────┼──────────────┼──────┤
│15│南山人壽│940610至940616│  7 │  21,000│940617│十二指腸潰瘍併│永仁醫院│江好堆                      │            │
│  │        │              │    │        │      │出血、急性腎盂│        │                            │            │
│  │        │              │    │        │      │炎            │        │                            │            │
├─┼────┼───────┼──┼────┼───┼───────┼────┼──────────────┼──────┤
│16│國泰人壽│940610至940616│  7 │   7,000│940623│十二指腸潰瘍併│永仁醫院│江好堆                      │            │
│  │        │              │    │        │      │出血、急性腎盂│        │                            │            │
│  │        │              │    │        │      │炎            │        │                            │            │
├─┼────┼───────┼──┼────┼───┼───────┼────┼──────────────┼──────┤
│17│南山人壽│940810至940816│  7 │  21,000│940817│消化性潰瘍合併│永仁醫院│江好堆                      │            │
│  │        │              │    │        │      │急性出血、泌尿│        │                            │            │
│  │        │              │    │        │      │道感染        │        │                            │            │
├─┼────┼───────┼──┼────┼───┼───────┼────┼──────────────┼──────┤
│18│國泰人壽│940810至940816│  7 │   7,000│940823│消化性潰瘍合併│永仁醫院│江好堆                      │            │
│  │        │              │    │        │      │急性出血、泌尿│        │                            │            │
│  │        │              │    │        │      │道感染        │        │                            │            │
├─┴────┴───────┴──┴────┴───┴───────┴────┴──────────────┴──────┤
│以上日期為民國；金額為新臺幣（元）                                                                                                                          │
└─────────────────────────────────────────────────────────────┘
 附表九：被告陳淑惠住院部分
┌─┬────┬───────┬──┬────┬───┬───────┬─────┬─────────────┬──────┐
│編│保險公司│  住院期間    │住院│保險金金│理賠申│診斷名稱      │就診醫院  │主治醫師                  │  備    註  │
│號│        │              │日數│額      │請日  │              │          │                          │            │
├─┼────┼───────┼──┼────┼───┼───────┼─────┼─────────────┼──────┤
│1 │富邦人壽│不詳          │不詳│  60,000│850309│不詳          │林進興醫院│                          │            │
├─┼────┼───────┼──┼────┼───┼───────┼─────┼─────────────┼──────┤
│2 │安泰人壽│880718至880722│  5 │  15,000│880728│急性腎盂炎、腰│永仁醫院  │邱永仁                    │            │
│  │        │              │    │        │      │椎骨關節炎、高│          │                          │            │
│  │        │              │    │        │      │脂血症合併眩暈│          │                          │            │
│  │        │              │    │        │      │症            │          │                          │            │
├─┼────┼───────┼──┼────┼───┼───────┼─────┼─────────────┼──────┤
│3 │安泰人壽│881127至881130│  4 │  12,000│881202│急性腎盂炎、第│永仁醫院  │江好堆                    │            │
│  │        │              │    │        │      │四五腰椎板赫爾│          │                          │            │
│  │        │              │    │        │      │尼亞合併坐骨神│          │                          │            │
│  │        │              │    │        │      │經炎、心肥大合│          │                          │            │
│  │        │              │    │        │      │併呼吸困難    │          │                          │            │
├─┼────┼───────┼──┼────┼───┼───────┼─────┼─────────────┼──────┤
│4 │安泰人壽│891107至891111│  5 │  15,000│891120│肩挫傷、足挫傷│林進興醫院│曾建中                    │            │
│  │        │              │    │        │      │、髖挫傷      │          │                          │            │
├─┼────┼───────┼──┼────┼───┼───────┼─────┼─────────────┼──────┤
│5 │安泰人壽│891229至900106│  9 │  27,000│900111│急性膽囊炎    │林進興醫院│曾建中                    │            │
├─┼────┼───────┼──┼────┼───┼───────┼─────┼─────────────┼──────┤
│6 │安泰人壽│900130至900207│  9 │  27,000│900212│指或趾骨閉鎖性│林進興醫院│楊瑞光                    │            │
│  │        │              │    │        │      │骨折          │          │                          │            │
├─┼────┼───────┼──┼────┼───┼───────┼─────┼─────────────┼──────┤
│7 │安泰人壽│900717至900724│  8 │  24,000│900726│急性扁桃腺炎、│林進興醫院│不詳                      │            │
│  │        │              │    │        │      │急性胃炎、子宮│          │                          │            │
│  │        │              │    │        │      │肌瘤併子宮內膜│          │                          │            │
│  │        │              │    │        │      │組織異位症    │          │                          │            │
├─┼────┼───────┼──┼────┼───┼───────┼─────┼─────────────┼──────┤
│8 │安泰人壽│901003至901008│  6 │  18,000│901015│急性腸胃炎併脫│林進興醫院│曾建中                    │            │
│  │        │              │    │        │      │水            │          │                          │            │
├─┼────┼───────┼──┼────┼───┼───────┼─────┼─────────────┼──────┤
│9 │安泰人壽│901210至901218│  9 │  27,133│901225│急性膽囊炎、慢│林進興醫院│曾建中                    │            │
│  │        │              │    │        │      │性肝炎        │          │                          │            │
├─┼────┼───────┼──┼────┼───┼───────┼─────┼─────────────┼──────┤
│10│安泰人壽│910222至910227│  6 │  18,000│910326│急性腎盂炎、腰│永仁醫院  │江好堆                    │            │
│  │        │              │    │        │      │椎關節炎、更年│          │                          │            │
│  │        │              │    │        │      │期症候群      │          │                          │            │
├─┼────┼───────┼──┼────┼───┼───────┼─────┼─────────────┼──────┤
│11│安泰人壽│910514至910521│  8 │  24,000│910627│急性支氣管炎、│林進興醫院│曾建中                    │            │
│  │        │              │    │        │      │貧血          │          │                          │            │
├─┼────┼───────┼──┼────┼───┼───────┼─────┼─────────────┼──────┤
│12│安泰人壽│910819至910824│  6 │  18,000│910924│腦震盪、背部挫│林進興醫院│曾建中                    │            │
│  │        │              │    │        │      │傷、右足擦傷、│          │                          │            │
│  │        │              │    │        │      │頸椎間盤突出症│          │                          │            │
├─┼────┼───────┼──┼────┼───┼───────┼─────┼─────────────┼──────┤
│13│康健人壽│910819至910824│  6 │  18,000│911004│腦震盪、背部挫│林進興醫院│曾建中                    │            │
│  │        │              │    │        │      │傷、右足擦傷、│          │                          │            │
│  │        │              │    │        │      │頸椎椎間盤突出│          │                          │            │
│  │        │              │    │        │      │症            │          │                          │            │
├─┼────┼───────┼──┼────┼───┼───────┼─────┼─────────────┼──────┤
│14│安泰人壽│920226至920304│  7 │  21,000│920312│急性上呼吸道感│林進興醫院│曾建中                    │            │
│  │        │              │    │        │      │染、腰背痛、貧│          │                          │            │
│  │        │              │    │        │      │血            │          │                          │            │
├─┼────┼───────┼──┼────┼───┼───────┼─────┼─────────────┼──────┤
│15│康健人壽│920226至920304│  7 │  22,000│920313│急性上呼吸道感│林進興醫院│曾建中                    │            │
│  │        │              │    │        │      │染、腰背痛、貧│          │                          │            │
│  │        │              │    │        │      │血            │          │                          │            │
├─┼────┼───────┼──┼────┼───┼───────┼─────┼─────────────┼──────┤
│16│安泰人壽│920325至920330│  6 │  18,070│920402│雙膝挫擦傷、下│林進興醫院│劉金林                    │            │
│  │        │              │    │        │      │背挫傷        │          │                          │            │
├─┼────┼───────┼──┼────┼───┼───────┼─────┼─────────────┼──────┤
│17│宏泰人壽│920325至920330│  6 │   6,000│920416│雙膝擦挫傷、下│林進興醫院│劉金林                    │            │
│  │        │              │    │        │      │背挫傷        │          │                          │            │
├─┼────┼───────┼──┼────┼───┼───────┼─────┼─────────────┼──────┤
│18│安泰人壽│920917至920923│  7 │  21,000│921212│急性支氣管炎  │林進興醫院│曾建中                    │            │
│  │        │              │    │        │      │血            │          │                          │            │
├─┼────┼───────┼──┼────┼───┼───────┼─────┼─────────────┤            │
│19│安泰人壽│940309至940312│  4 │  12,000│940322│左側橈骨遠端骨│聖功醫院  │涂振興                    │            │
│  │        │              │    │        │      │折            │          │                          │            │
├─┼────┼───────┼──┼────┼───┼───────┼─────┼─────────────┤            │
│20│保誠人壽│940309至940312│  4 │   2,015│940401│左端橈骨遠端骨│聖功醫院  │涂振興                    │            │
│  │        │              │    │        │      │折、左尺骨莖突│          │                          │            │
│  │        │              │    │        │      │骨折          │          │                          │            │
├─┼────┼───────┼──┼────┼───┼───────┼─────┼─────────────┼──────┤
│21│第一產物│940304至940307│  4 │        │      │左橈骨遠端骨折│林進興醫院│劉金林                    │            │
│  │        │              │    │        │      │移位、左尺骨莖│          │                          │            │
│  │        │              │    │        │      │突骨折        │          │                          │            │
│  │        ├───────┼──┤  29,064│940408├───────┼─────┼─────────────┤            │
│  │        │940312至940317│  6 │        │      │橈骨遠端閉鎖性│林進興醫院│王茂河                    │            │
│  │        │              │    │        │      │骨折術後、背部│          │                          │            │
│  │        │              │    │        │      │挫傷          │          │                          │            │
├─┼────┼───────┼──┼────┼───┼───────┼─────┼─────────────┼──────┤
│22│第一產物│骨折未住院津貼│    │  19,750│940427│              │          │                          │            │
├─┴────┴───────┴──┴────┴───┴───────┴─────┴─────────────┴──────┤
│以上日期為民國；金額為新臺幣（元）                                                                                                                          │
└─────────────────────────────────────────────────────────────┘
 附表十：被告楊閎任住院部分
┌─┬────┬───────┬──┬────┬───┬───────┬─────┬─────────────┬──────┐
│編│保險公司│  住院期間    │住院│保險金金│理賠申│診斷名稱      │就診醫院  │主治醫師                  │  備    註  │
│號│        │              │日數│額      │請日  │              │          │                          │            │
├─┼────┼───────┼──┼────┼───┼───────┼─────┼─────────────┼──────┤
│1 │中國人壽│870207至870216│ 10 │  49,412│870220│頭部外傷腦振盪│林進興醫院│不詳                      │            │
├─┼────┼───────┼──┼────┼───┼───────┼─────┼─────────────┼──────┤
│2 │國寶人壽│900212至900217│  6 │  28,800│900301│急性支氣管炎  │林進興醫院│曾建中                    │            │
├─┼────┼───────┼──┼────┼───┼───────┼─────┼─────────────┼──────┤
│3 │國寶人壽│900901至900905│  5 │  39,000│900919│腰部挫傷、右肩│林進興醫院│曾建中                    │            │
│  │        │              │    │        │      │擠壓傷        │          │                          │            │
├─┼────┼───────┼──┼────┼───┼───────┼─────┼─────────────┼──────┤
│4 │國寶人壽│911114至911116│  3 │  23,400│911126│兩膝擦挫傷合併│永仁醫院  │李皓                      │            │
│  │        │              │    │        │      │蜂窩組織炎    │          │                          │            │
├─┼────┼───────┼──┼────┼───┼───────┼─────┼─────────────┼──────┤
│5 │康健人壽│911114至911116│  3 │   4,500│920106│兩膝擦挫傷合併│永仁醫院  │李皓                      │            │
│  │        │              │    │        │      │蜂窩組織炎    │          │                          │            │
├─┼────┼───────┼──┼────┼───┼───────┼─────┼─────────────┼──────┤
│6 │國泰人壽│920530至920601│  3 │   3,297│921028│頭部外傷腦震盪│永仁醫院  │江好堆                    │            │
│  │        │              │    │        │      │、左顳挫傷合併│          │                          │            │
│  │        │              │    │        │      │血腫、左擦挫│          │                          │            │
│  │        │              │    │        │      │傷合併瘀血    │          │                          │            │
├─┼────┼───────┼──┼────┼───┼───────┼─────┼─────────────┼──────┤
│7 │國寶人壽│920530至920601│  3 │  24,227│920617│頭部外傷腦震盪│永仁醫院  │江好堆                    │            │
│  │        │              │    │        │      │、左顳挫傷合併│          │                          │            │
│  │        │              │    │        │      │血腫、左擦挫│          │                          │            │
│  │        │              │    │        │      │傷合併瘀血    │          │                          │            │
├─┼────┼───────┼──┼────┼───┼───────┼─────┼─────────────┼──────┤
│8 │康健人壽│920530至920601│  3 │   4,500│920617│頭部外傷腦震盪│永仁醫院  │江好堆                    │            │
│  │        │              │    │        │      │、左顳挫傷合併│          │                          │            │
│  │        │              │    │        │      │血腫、左擦挫│          │                          │            │
│  │        │              │    │        │      │傷合併瘀血    │          │                          │            │
├─┼────┼───────┼──┼────┼───┼───────┼─────┼─────────────┼──────┤
│9 │安泰人壽│921031至921104│  5 │  27,500│931126│頭部外傷、背部│林進興醫院│王茂河                    │            │
│  │        │              │    │        │      │挫傷          │          │                          │            │
├─┼────┼───────┼──┼────┼───┼───────┼─────┼─────────────┼──────┤
│10│國泰人壽│921031至921104│  5 │   2,500│921210│頭部外傷、背部│林進興醫院│王茂河                    │            │
│  │        │              │    │        │      │挫傷          │          │                          │            │
├─┼────┼───────┼──┼────┼───┼───────┼─────┼─────────────┼──────┤
│11│國寶人壽│921031至921104│  5 │  39,748│931006│頭部外傷、背部│林進興醫院│王茂河                    │            │
│  │        │              │    │        │      │挫傷          │          │                          │            │
├─┴────┴───────┴──┴────┴───┴───────┴─────┴─────────────┴──────┤
│以上日期為民國；金額為新臺幣（元）                                                                                                                          │
└─────────────────────────────────────────────────────────────┘
 附表十一：被告蕭陳明玉住院部分
┌─┬────┬───────┬──┬────┬───┬───────┬─────┬─────────────┬──────┐
│編│保險公司│  住院期間    │住院│保險金金│理賠申│診斷名稱      │就診醫院  │主治醫師                  │  備    註  │
│號│        │              │日數│額      │請日  │              │          │                          │            │
├─┼────┼───────┼──┼────┼───┼───────┼─────┼─────────────┼──────┤
│1 │南山人壽│900319至900406│  19│  38,521│900411│骨盆腔發炎、激│高雄市立民│郭恩芳                    │            │
│  │        │              │    │        │      │躁性腸、急性胃│生醫院    │                          │            │
│  │        │              │    │        │      │炎            │          │                          │            │
├─┼────┼───────┼──┼────┼───┼───────┼─────┼─────────────┼──────┤
│2 │南山人壽│900618至900624│  7 │  14,054│900627│急性支氣管炎、│林進興醫院│楊瑞光                    │            │
│  │        │              │    │        │      │泌尿道感染    │          │                          │            │
├─┼────┼───────┼──┼────┼───┼───────┼─────┼─────────────┼──────┤
│3 │南山人壽│901018至901108│  22│  44,458│901109│急性腸胃炎、精│高雄市立民│謝勝男                    │            │
│  │        │              │    │        │      │神官能症      │生醫院    │                          │            │
├─┼────┼───────┼──┼────┼───┼───────┼─────┼─────────────┼──────┤
│4 │南山人壽│901220至901226│  7 │  14,000│910110│胃糜爛、急性腸│林進興醫院│曾建中                    │            │
│  │        │              │    │        │      │胃炎、上呼吸道│          │                          │            │
│  │        │              │    │        │      │感染          │          │                          │            │
├─┼────┼───────┼──┼────┼───┼───────┼─────┼─────────────┼──────┤
│5 │南山人壽│910313至910319│  7 │  14,000│910321│糜爛性胃炎    │林進興醫院│曾建中                    │            │
├─┼────┼───────┼──┼────┼───┼───────┼─────┼─────────────┼──────┤
│6 │新光人壽│910313至910319│  7 │  21,000│910321│糜爛性胃炎    │林進興醫院│曾建中                    │            │
├─┼────┼───────┼──┼────┼───┼───────┼─────┼─────────────┼──────┤
│7 │南山人壽│910411至910424│  14│  28,000│910425│高脂血症、脂肪│高雄市立民│謝勝男                    │            │
│  │        │              │    │        │      │肝、大腸急躁症│生醫院    │                          │            │
│  │        │              │    │        │      │候群          │          │                          │            │
├─┼────┼───────┼──┼────┼───┼───────┼─────┼─────────────┼──────┤
│8 │新光人壽│910411至910424│  14│  42,000│910425│高脂血症、脂肪│高雄市立民│謝勝男                    │            │
│  │        │              │    │        │      │肝、大腸急躁症│生醫院    │                          │            │
│  │        │              │    │        │      │候群          │          │                          │            │
├─┼────┼───────┼──┼────┼───┼───────┼─────┼─────────────┼──────┤
│9 │新光人壽│910611至910618│  8 │  24,000│910621│急性支氣管炎、│林進興醫院│曾建中                    │            │
│  │        │              │    │        │      │急性腸胃炎    │          │                          │            │
├─┼────┼───────┼──┼────┼───┼───────┼─────┼─────────────┼──────┤
│10│南山人壽│910611至910618│  8 │  16,000│910621│急性支氣管炎、│林進興醫院│曾建中                    │            │
│  │        │              │    │        │      │急性腸胃炎    │          │                          │            │
├─┼────┼───────┼──┼────┼───┼───────┼─────┼─────────────┼──────┤
│11│南山人壽│910907至910912│  6 │  12,000│910916│急性支氣管炎、│林進興醫院│曾建中                    │            │
│  │        │              │    │        │      │急性腸胃炎    │          │                          │            │
├─┼────┼───────┼──┼────┼───┼───────┼─────┼─────────────┼──────┤
│12│新光人壽│910907至910912│  6 │  18,000│910916│急性支氣管炎、│林進興醫院│曾建中                    │            │
│  │        │              │    │        │      │急性腸胃炎    │          │                          │            │
├─┼────┼───────┼──┼────┼───┼───────┼─────┼─────────────┼──────┤
│13│南山人壽│911114至911118│  5 │  10,000│911121│急性支氣管性肺│永仁醫院  │江好堆                    │            │
│  │        │              │    │        │      │炎合病高燒39.2│          │                          │            │
│  │        │              │    │        │      │度            │          │                          │            │
├─┼────┼───────┼──┼────┼───┼───────┼─────┼─────────────┼──────┤
│14│新光人壽│911114至911118│  5 │  15,000│911121│急性支氣管性肺│永仁醫院  │江好堆                    │            │
│  │        │              │    │        │      │炎合併高燒39.2│          │                          │            │
│  │        │              │    │        │      │度            │          │                          │            │
├─┼────┼───────┼──┼────┼───┼───────┼─────┼─────────────┼──────┤
│15│南山人壽│911226至911231│  6 │  12,000│920103│急性上呼吸道感│林進興醫院│曾建中                    │            │
│  │        │              │    │        │      │染            │          │                          │            │
├─┼────┼───────┼──┼────┼───┼───────┼─────┼─────────────┼──────┤
│16│新光人壽│911226至911231│  6 │  18,000│920110│急性上呼吸道感│林進興醫院│曾建中                    │            │
│  │        │              │    │        │      │染            │          │                          │            │
├─┼────┼───────┼──┼────┼───┼───────┼─────┼─────────────┼──────┤
│17│南山人壽│920226至920304│  7 │  14,000│920310│急性上呼吸道感│林進興醫院│曾建中                    │            │
│  │        │              │    │        │      │染、急性腸胃炎│          │                          │            │
├─┼────┼───────┼──┼────┼───┼───────┼─────┼─────────────┼──────┤
│18│新光人壽│920226至920304│  7 │  21,000│920310│急性上呼吸道感│林進興醫院│曾建中                    │            │
│  │        │              │    │        │      │染、急性腸胃炎│          │                          │            │
├─┼────┼───────┼──┼────┼───┼───────┼─────┼─────────────┼──────┤
│19│南山人壽│920605至920611│  7 │  14,000│920619│急性支氣管炎  │林進興醫院│劉金林                    │            │
├─┼────┼───────┼──┼────┼───┼───────┼─────┼─────────────┼──────┤
│20│新光人壽│920605至920611│  7 │  21,000│920619│急性支氣管炎  │林進興醫院│劉金林                    │            │
├─┼────┼───────┼──┼────┼───┼───────┼─────┼─────────────┼──────┤
│21│南山人壽│921014至921019│  6 │  12,000│921030│急性胃炎      │林進興醫院│曾建中                    │            │
├─┼────┼───────┼──┼────┼───┼───────┼─────┼─────────────┼──────┤
│22│新光人壽│921014至921019│  6 │  18,000│921105│急性胃炎      │林進興醫院│曾建中                    │            │
├─┼────┼───────┼──┼────┼───┼───────┼─────┼─────────────┼──────┤
│23│南山人壽│930217至930222│  6 │  12,000│930226│急性腸胃炎、急│林進興醫院│曾建中                    │            │
│  │        │              │    │        │      │性上呼吸道感染│          │                          │            │
├─┼────┼───────┼──┼────┼───┼───────┼─────┼─────────────┼──────┤
│24│新光人壽│930217至930222│  6 │  18,000│930226│急性腸胃炎、急│林進興醫院│曾建中                    │            │
│  │        │              │    │        │      │性上呼吸道感染│          │                          │            │
├─┼────┼───────┼──┼────┼───┼───────┼─────┼─────────────┼──────┤
│25│南山人壽│930429至930504│  6 │  12,000│930511│急性腎盂炎、梅│永仁醫院  │江好堆                    │            │
│  │        │              │    │        │      │尼爾氏症候群、│          │                          │            │
│  │        │              │    │        │      │便秘          │          │                          │            │
├─┼────┼───────┼──┼────┼───┼───────┼─────┼─────────────┼──────┤
│26│新光人壽│930429至930504│  6 │  18,000│930518│急性腎盂炎、梅│永仁醫院  │江好堆                    │            │
│  │        │              │    │        │      │尼爾氏症候群、│          │                          │            │
│  │        │              │    │        │      │便秘          │          │                          │            │
├─┼────┼───────┼──┼────┼───┼───────┼─────┼─────────────┼──────┤
│27│南山人壽│930708至930714│  7 │  14,000│930271│急性腸胃炎    │林進興醫院│王當元                    │            │
├─┼────┼───────┼──┼────┼───┼───────┼─────┼─────────────┼──────┤
│28│新光人壽│930708至930714│  7 │  21,000│930721│急性腸胃炎    │林進興醫院│王當元                    │            │
├─┼────┼───────┼──┼────┼───┼───────┼─────┼─────────────┼──────┤
│29│南山人壽│930915至930920│  6 │  12,000│930923│急性腎盂炎、急│永仁醫院  │江好堆                    │            │
│  │        │              │    │        │      │性梅尼爾氏症候│          │                          │            │
│  │        │              │    │        │      │群            │          │                          │            │
├─┼────┼───────┼──┼────┼───┼───────┼─────┼─────────────┼──────┤
│30│新光人壽│930915至930920│  6 │  18,000│930929│急性腎盂炎、急│永仁醫院  │江好堆                    │            │
│  │        │              │    │        │      │性梅尼爾氏症候│          │                          │            │
│  │        │              │    │        │      │群            │          │                          │            │
├─┼────┼───────┼──┼────┼───┼───────┼─────┼─────────────┼──────┤
│31│南山人壽│931109至931115│  7 │  14,000│931122│眩暈症、上呼吸│林進興醫院│王當元                    │            │
│  │        │              │    │        │      │道感染        │          │                          │            │
├─┼────┼───────┼──┼────┼───┼───────┼─────┼─────────────┼──────┤
│32│新光人壽│931109至931115│  7 │  21,000│931122│眩暈症、上呼吸│林進興醫院│王當元                    │            │
│  │        │              │    │        │      │道感染        │          │                          │            │
├─┼────┼───────┼──┼────┼───┼───────┼─────┼─────────────┼──────┤
│33│南山人壽│940115至940121│  7 │  14,000│940126│急性支氣管性肺│永仁醫院  │江好堆                    │            │
│  │        │              │    │        │      │炎、全身性濕疹│          │                          │            │
│  │        │              │    │        │      │合併感染      │          │                          │            │
├─┼────┼───────┼──┼────┼───┼───────┼─────┼─────────────┼──────┤
│34│新光人壽│940115至940121│  7 │  21,000│940125│急性支氣管性肺│永仁醫院  │江好堆                    │            │
│  │        │              │    │        │      │炎、全身性濕疹│          │                          │            │
│  │        │              │    │        │      │合併感染      │          │                          │            │
├─┼────┼───────┼──┼────┼───┼───────┼─────┼─────────────┼──────┤
│35│南山人壽│940802至940808│  7 │  14,000│940810│急性支氣管性肺│永仁醫院  │江好堆                    │            │
│  │        │              │    │        │      │炎            │          │                          │            │
├─┼────┼───────┼──┼────┼───┼───────┼─────┼─────────────┼──────┤
│36│新光人壽│940802至940808│  7 │  21,000│940811│急性支氣管性肺│永仁醫院  │江好堆                    │            │
│  │        │              │    │        │      │炎            │          │                          │            │
├─┴────┴───────┴──┴────┴───┴───────┴─────┴─────────────┴──────┤
│以上日期為民國；金額為新臺幣（元）                                                                                        │
└─────────────────────────────────────────────────────────────┘
 附表十二：被告張昱琪住院部分
┌─┬────┬───────┬──┬────┬───┬───────┬─────┬─────────────┬──────┐
│編│保險公司│   住院期間   │住院│保險金金│理賠申│診斷名稱      │就診醫院  │主治醫師                  │  備    註  │
│號│        │              │日數│額      │請日  │              │          │                          │            │
├─┼────┼───────┼──┼────┼───┼───────┼─────┼─────────────┼──────┤
│1 │安泰人壽│890622至890628│  7 │  10,611│890710│急性之支氣管炎│林進興醫院│曾建中                    │            │
├─┼────┼───────┼──┼────┼───┼───────┼─────┼─────────────┼──────┤
│2 │安泰人壽│891106至891111│  6 │       0│891130│腰及下背拉傷  │林進興醫院│楊瑞光                    │            │
├─┼────┼───────┼──┼────┼───┼───────┼─────┼─────────────┼──────┤
│3 │南山人壽│891106至891111│  6 │  22,402│891127│腰及下背扭傷  │林進興醫院│楊瑞光                    │            │
├─┼────┼───────┼──┼────┼───┼───────┼─────┼─────────────┼──────┤
│4 │國華人壽│891106至891111│  6 │  28,885│891127│腰及下背拉傷  │林進興醫院│楊瑞光                    │            │
├─┼────┼───────┼──┼────┼───┼───────┼─────┼─────────────┼──────┤
│5 │安泰人壽│900315至900321│  7 │  10,500│900404│急性之支氣管炎│林進興醫院│梁進和                    │            │
├─┼────┼───────┼──┼────┼───┼───────┼─────┼─────────────┼──────┤
│6 │南山人壽│900315至900321│  7 │  14,000│900323│急性之支氣管炎│林進興醫院│梁進和                    │            │
├─┼────┼───────┼──┼────┼───┼───────┼─────┼─────────────┼──────┤
│7 │保誠人壽│900315至900321│  7 │  28,000│921127│急性支氣管炎  │林進興醫院│梁進和                    │            │
├─┼────┼───────┼──┼────┼───┼───────┼─────┼─────────────┼──────┤
│8 │國華人壽│900315至900321│  7 │  15,750│900327│急性支氣管炎  │林進興醫院│梁進和                    │            │
├─┼────┼───────┼──┼────┼───┼───────┼─────┼─────────────┼──────┤
│9 │安泰人壽│910911至910917│  7 │  10,500│910924│急性支氣管炎  │林進興醫院│劉金林                    │            │
├─┼────┼───────┼──┼────┼───┼───────┼─────┼─────────────┼──────┤
│10│南山人壽│910911至910917│  7 │  14,000│910924│急性支氣管炎  │林進興醫院│劉金林                    │            │
├─┼────┼───────┼──┼────┼───┼───────┼─────┼─────────────┼──────┤
│11│國華人壽│910911至910917│  7 │  15,750│910926│急性支氣管炎  │林進興醫院│劉金林                    │            │
├─┼────┼───────┼──┼────┼───┼───────┼─────┼─────────────┼──────┤
│12│南山人壽│911128至911203│  6 │  22,563│920117│腰部、臀部挫傷│林進興醫院│王茂河                    │            │
├─┼────┼───────┼──┼────┼───┼───────┼─────┼─────────────┼──────┤
│13│國寶人壽│911128至911203│  6 │       0│920515│腰部、臀部挫傷│林進興醫院│王茂河                    │            │
├─┼────┼───────┼──┼────┼───┼───────┼─────┼─────────────┼──────┤
│14│安泰人壽│911128至911203│  6 │  15,000│920117│腰部、臀部挫傷│林進興醫院│王茂河                    │            │
├─┼────┼───────┼──┼────┼───┼───────┼─────┼─────────────┼──────┤
│15│國華人壽│911128至911203│  6 │  28,684│920115│腰部、臀部挫傷│林進興醫院│王茂河                    │            │
├─┼────┼───────┼──┼────┼───┼───────┼─────┼─────────────┼──────┤
│16│保誠人壽│911128至911203│  6 │  35,892│930804│腰部、臀部挫傷│林進興醫院│王茂河                    │            │
├─┼────┼───────┼──┼────┼───┼───────┼─────┼─────────────┼──────┤
│17│安泰人壽│911215至911220│  6 │  15,000│930510│雙膝扭傷、脫臼│林進興醫院│林進興                    │            │
├─┼────┼───────┼──┼────┼───┼───────┼─────┼─────────────┼──────┤
│18│南山人壽│門診          │    │     740│920422│雙膝扭傷、脫臼│林進興醫院│林進興                    │            │
├─┼────┼───────┼──┼────┼───┼───────┼─────┼─────────────┼──────┤
│19│南山人壽│911215至911220│  6 │  21,017│920129│雙膝扭傷、脫臼│林進興醫院│林進興                    │            │
├─┼────┼───────┼──┼────┼───┼───────┼─────┼─────────────┼──────┤
│20│保誠人壽│911215至911220│  6 │   4,680│920417│雙膝扭傷、脫臼│林進興醫院│林進興                    │            │
├─┼────┼───────┼──┼────┼───┼───────┼─────┼─────────────┼──────┤
│21│保誠人壽│911215至911220│  6 │  30,000│920415│雙膝扭傷、脫臼│林進興醫院│林進興                    │            │
├─┼────┼───────┼──┼────┼───┼───────┼─────┼─────────────┼──────┤
│22│國華人壽│911215至911220│  6 │  27,855│920314│雙膝扭傷      │林進興醫院│林進興                    │            │
├─┼────┼───────┼──┼────┼───┼───────┼─────┼─────────────┼──────┤
│23│保誠人壽│920921至920925│  5 │  20,000│921008│急性支氣管炎  │林進興醫院│王當元                    │            │
├─┼────┼───────┼──┼────┼───┼───────┼─────┼─────────────┼──────┤
│24│安泰人壽│920921至920925│  5 │   7,500│921119│急性支氣管炎  │林進興醫院│王當元                    │            │
├─┼────┼───────┼──┼────┼───┼───────┼─────┼─────────────┼──────┤
│25│南山人壽│920921至920925│  5 │  10,000│921117│急性支氣管炎  │林進興醫院│王當元                    │            │
├─┼────┼───────┼──┼────┼───┼───────┼─────┼─────────────┼──────┤
│26│國華人壽│920921至920925│  5 │  11,250│921119│急性支氣管炎  │林進興醫院│王當元                    │            │
├─┼────┼───────┼──┼────┼───┼───────┼─────┼─────────────┼──────┤
│27│安泰人壽│930127至930131│  5 │   7,500│931117│急性支氣管炎、│林進興醫院│王當元                    │            │
│  │        │              │    │        │      │急性胃炎      │          │                          │            │
├─┼────┼───────┼──┼────┼───┼───────┼─────┼─────────────┼──────┤
│28│南山人壽│930127至930131│  5 │  10,000│940217│急性支氣管炎、│林進興醫院│王當元                    │            │
│  │        │              │    │        │      │急性胃炎      │          │                          │            │
├─┼────┼───────┼──┼────┼───┼───────┼─────┼─────────────┼──────┤
│29│保誠人壽│930127至930131│  5 │  34,820│930409│急性支氣管炎、│林進興醫院│王當元                    │            │
│  │        │              │    │        │      │急性胃炎      │          │                          │            │
├─┼────┼───────┼──┼────┼───┼───────┼─────┼─────────────┼──────┤
│30│國華人壽│930127至930131│  5 │  11,250│930325│急性支氣管炎、│林進興醫院│王當元                    │            │
│  │        │              │    │        │      │急性胃炎      │          │                          │            │
├─┼────┼───────┼──┼────┼───┼───────┼─────┼─────────────┼──────┤
│31│安泰人壽│930920至930922│  3 │        │      │腰椎第一節壓迫│林進興醫院│王當元                    │            │
│  │        │              │    │        │      │性骨折        │          │                          │            │
│  │        ├───────┼──┤        │      ├───────┼─────┼─────────────┤            │
│  │        │930923至931001│  9 │  24,686│931117│第一、第二腰椎│阮綜合醫院│楊宗憲                    │            │
│  │        │              │    │        │      │骨折          │          │                          │            │
│  │        ├───────┼──┤        │      ├───────┼─────┼─────────────┤            │
│  │        │931013至931020│  8 │        │      │頸部挫傷併扭傷│文雄醫院  │楊錫添                    │            │
│  │        │              │    │        │      │、第一、二腰椎│          │                          │            │
│  │        │              │    │        │      │壓迫性骨折    │          │                          │            │
├─┼────┼───────┼──┼────┼───┼───────┼─────┼─────────────┼──────┤
│32│保誠人壽│930920至930922│  3 │ 124,950│940316│腰椎第一節壓迫│林進興醫院│馮冠明                    │            │
├─┼────┼───────┼──┼────┼───┼───────┼─────┼─────────────┼──────┤
│33│宏泰人壽│930920至930922│  3 │  15,250│940205│腰椎第一節壓迫│林進興醫院│馮冠明                    │            │
│  │        │              │    │        │      │性骨折        │          │                          │            │
├─┼────┼───────┼──┼────┼───┼───────┼─────┼─────────────┼──────┤
│34│國華人壽│930920至930922│  3 │  54,803│931104│腰椎第一節壓迫│林進興醫院│馮冠明                    │            │
│  │        │              │    │        │      │性骨折        │          │                          │            │
├─┼────┼───────┼──┼────┼───┼───────┼─────┼─────────────┼──────┤
│35│        │930920至931001│    │        │931101│腰椎第一節壓迫│林進興醫院│馮冠明                    │            │
│  │        │              │    │        │      │性骨折、第一第│          │                          │            │
│  │        │              │    │        │      │二腰椎骨折    │          │                          │            │
├─┤南山人壽│              │  12│  42,521├───┼───────┼─────┼─────────────┼──────┤
│36│        │              │    │        │931101│腰椎第一節壓迫│阮綜合醫院│楊宗憲                    │            │
│  │        │              │    │        │      │性骨折、第一第│          │                          │            │
│  │        │              │    │        │      │二腰椎骨折    │          │                          │            │
├─┼────┼───────┼──┼────┼───┼───────┼─────┼─────────────┼──────┤
│37│保誠人壽│不詳          │不詳│   2,340│920415│不詳          │林進興醫院│不詳                      │            │
├─┴────┴───────┴──┴────┴───┴───────┴─────┴─────────────┴──────┤
│以上日期為民國；金額為新臺幣（元）                                                                                                                          │
└─────────────────────────────────────────────────────────────┘
 附表十三：被告邱安勤住院部分
┌─┬────┬───────┬──┬────┬───┬───────┬────┬──────────────┬──────┐
│編│保險公司│   住院期間   │住院│保險金金│理賠申│診斷名稱      │就診醫院│住院醫院之主治醫師          │  備    註  │
│號│        │              │日數│額      │請日  │              │        │                            │            │
├─┼────┼───────┼──┼────┼───┼───────┼────┼──────────────┼──────┤
│1 │國華人壽│910811至910818│  8 │  22,000│910822│急性支氣管性肺│永仁醫院│李皓                        │            │
│  │        │              │    │        │      │炎            │        │                            │            │
├─┼────┼───────┼──┼────┼───┼───────┼────┼──────────────┼──────┤
│2 │國華人壽│門診          │    │   2,000│911129│後頸部腫瘤(長1│林進興醫│王茂河                      │            │
│  │        │              │    │        │      │公分)         │院      │                            │            │
├─┼────┼───────┼──┼────┼───┼───────┼────┼──────────────┼──────┤
│3 │國華人壽│門診          │    │   2,070│920121│左中指裂傷3× │林進興醫│劉金林                      │            │
│  │        │              │    │        │      │0.5cm縫合3針  │院      │                            │            │
├─┼────┼───────┼──┼────┼───┼───────┼────┼──────────────┼──────┤
│4 │國泰人壽│930125至930131│  7 │  17,500│930203│急性支氣管肺炎│永仁醫院│江好堆                      │            │
│  │        │              │    │        │      │、第四、五腰椎│        │                            │            │
│  │        │              │    │        │      │板赫          │        │                            │            │
│  │        │              │    │        │      │爾尼亞合併坐骨│        │                            │            │
│  │        │              │    │        │      │神經痛        │        │                            │            │
├─┼────┼───────┼──┼────┼───┼───────┼────┼──────────────┼──────┤
│5 │國華人壽│930125至930131│  7 │  19,250│930203│急性支氣管肺炎│永仁醫院│江好堆                      │            │
│  │        │              │    │        │      │、第四、五腰椎│        │                            │            │
│  │        │              │    │        │      │板赫爾尼亞合併│        │                            │            │
│  │        │              │    │        │      │坐骨神經痛    │        │                            │            │
├─┼────┼───────┼──┼────┼───┼───────┼────┼──────────────┼──────┤
│6 │康健人壽│930125至930131│  7 │  31,500│930203│急性支氣管肺炎│永仁醫院│江好堆                      │            │
│  │        │              │    │        │      │、第四、五腰椎│        │                            │            │
│  │        │              │    │        │      │板赫爾尼亞合併│        │                            │            │
│  │        │              │    │        │      │坐骨神經痛    │        │                            │            │
├─┼────┼───────┼──┼────┼───┼───────┼────┼──────────────┼──────┤
│7 │國泰人壽│930204至930211│  8 │  20,250│930301│急性腸胃炎、肺│林進興醫│劉金林                      │            │
│  │        │              │    │        │      │炎            │院      │                            │            │
├─┼────┼───────┼──┼────┼───┼───────┼────┼──────────────┼──────┤
│8 │國華人壽│930204至930211│  8 │  22,000│930216│急性腸胃炎、肺│林進興醫│劉金林                      │            │
│  │        │              │    │        │      │炎            │院      │                            │            │
├─┼────┼───────┼──┼────┼───┼───────┼────┼──────────────┼──────┤
│9 │康健人壽│930204至930211│  8 │  36,000│930217│急性腸胃炎、肺│林進興醫│劉金林                      │            │
│  │        │              │    │        │      │炎            │院      │                            │            │
├─┼────┼───────┼──┼────┼───┼───────┼────┼──────────────┼──────┤
│10│國泰人壽│930617至930623│  7 │  17,500│930707│急性腎盂炎、急│永仁醫院│江好堆                      │            │
│  │        │              │    │        │      │性支氣管肺炎  │        │                            │            │
├─┼────┼───────┼──┼────┼───┼───────┼────┼──────────────┼──────┤
│11│國華人壽│930617至930623│  7 │  19,250│930709│急性腎盂炎、急│永仁醫院│江好堆                      │            │
│  │        │              │    │        │      │性支氣管肺炎  │        │                            │            │
├─┼────┼───────┼──┼────┼───┼───────┼────┼──────────────┼──────┤
│12│國泰人壽│931129至931205│  7 │  17,500│931213│急性腎盂炎、右│永仁醫院│江好堆                      │            │
│  │        │              │    │        │      │坐骨神經炎    │        │                            │            │
├─┼────┼───────┼──┼────┼───┼───────┼────┼──────────────┼──────┤
│13│國華人壽│931129至931205│  7 │  19,250│931209│急性腎盂炎、右│永仁醫院│江好堆                      │            │
│  │        │              │    │        │      │坐骨神經炎    │        │                            │            │
├─┼────┼───────┼──┼────┼───┼───────┼────┼──────────────┼──────┤
│14│國泰人壽│940826至940830│  5 │  12,500│940916│左前臂蜂窩組織│永仁醫院│江好堆                      │            │
│  │        │              │    │        │      │炎合併高燒39.6│        │                            │            │
│  │        │              │    │        │      │度            │        │                            │            │
├─┼────┼───────┼──┼────┼───┼───────┼────┼──────────────┼──────┤
│15│國華人壽│940826至940830│  5 │       0│940929│左前臂蜂窩組織│永仁醫院│江好堆                      │            │
│  │        │              │    │        │      │炎合併高燒39.6│        │                            │            │
│  │        │              │    │        │      │度            │        │                            │            │
├─┴────┴───────┴──┴────┴───┴───────┴────┴──────────────┴──────┤
│以上日期為民國；金額為新臺幣（元）                                                                                                                          │
└─────────────────────────────────────────────────────────────┘
 附表十四：被告王源成住院部分
┌─┬────┬───────┬──┬────┬───┬───────┬────┬──────────────┬──────┐
│編│保險公司│  住院期間    │住院│保險金金│理賠申│診斷名稱      │就診醫院│住院醫院之主治醫師          │  備    註  │
│號│        │              │日數│額      │請日  │              │        │                            │            │
├─┼────┼───────┼──┼────┼───┼───────┼────┼──────────────┼──────┤
│1 │安泰人壽│890626至890630│  5 │   7,802│890704│急性膽囊炎合併│永仁醫院│江好堆                      │            │
│  │        │              │    │        │      │膽結石、急性胰│        │                            │            │
│  │        │              │    │        │      │臟炎、肝炎、急│        │                            │            │
│  │        │              │    │        │      │性十二脂腸炎、│        │                            │            │
│  │        │              │    │        │      │雙側性腎結石  │        │                            │            │
├─┼────┼───────┼──┼────┼───┼───────┼────┼──────────────┼──────┤
│2 │南山人壽│890626至890630│  5 │  15,140│890706│急性膽囊炎合併│永仁醫院│江好堆                      │            │
│  │        │              │    │        │      │膽結石、急性胰│        │                            │            │
│  │        │              │    │        │      │臟炎、肝炎、急│        │                            │            │
│  │        │              │    │        │      │性十二指腸炎、│        │                            │            │
│  │        │              │    │        │      │雙側性腎結石  │        │                            │            │
├─┼────┼───────┼──┼────┼───┼───────┼────┼──────────────┼──────┤
│3 │安泰人壽│890909至890970│  9 │  36,000│890921│右輸尿管上端結│永仁醫院│江好堆                      │            │
│  │        │              │    │        │      │石合併水腎、急│        │                            │            │
│  │        │              │    │        │      │性膽囊炎      │        │                            │            │
├─┼────┼───────┼──┼────┼───┼───────┼────┼──────────────┼──────┤
│4 │安泰人壽│891222至891225│  4 │  12,000│900212│右腎結石、急性│永仁醫院│江好堆                      │            │
│  │        │              │    │        │      │膽囊炎、肝炎  │        │                            │            │
├─┼────┼───────┼──┼────┼───┼───────┼────┼──────────────┼──────┤
│5 │南山人壽│891222至891225│  4 │  12,000│900208│右腎結石、急性│永仁醫院│江好堆                      │            │
│  │        │              │    │        │      │膽囊炎、肝炎  │        │                            │            │
├─┼────┼───────┼──┼────┼───┼───────┼────┼──────────────┼──────┤
│6 │安泰人壽│900505至900512│  8 │  24,000│900518│腎結石合併感染│永仁醫院│江好堆                      │            │
│  │        │              │    │        │      │、急性膽囊炎、│        │                            │            │
│  │        │              │    │        │      │右輸尿管結石、│        │                            │            │
│  │        │              │    │        │      │左心室肥大    │        │                            │            │
├─┼────┼───────┼──┼────┼───┼───────┼────┼──────────────┼──────┤
│7 │南山人壽│900505至900512│  8 │  24,046│900523│腎結石合併感染│永仁醫院│江好堆                      │            │
│  │        │              │    │        │      │、急性膽囊炎、│        │                            │            │
│  │        │              │    │        │      │右輸尿管結石、│        │                            │            │
│  │        │              │    │        │      │左心室肥大    │        │                            │            │
├─┼────┼───────┼──┼────┼───┼───────┼────┼──────────────┼──────┤
│8 │安泰人壽│901217至901225│  9 │  27,000│910103│右腎結石合併感│永仁醫院│江好堆                      │            │
│  │        │              │    │        │      │染、急性膽囊炎│        │                            │            │
│  │        │              │    │        │      │、肝炎        │        │                            │            │
├─┼────┼───────┼──┼────┼───┼───────┼────┼──────────────┼──────┤
│9 │南山人壽│901217至901225│  9 │  27,000│901227│右腎結石合併感│永仁醫院│江好堆                      │            │
│  │        │              │    │        │      │染、急性膽囊炎│        │                            │            │
│  │        │              │    │        │      │、肝炎        │        │                            │            │
├─┼────┼───────┼──┼────┼───┼───────┼────┼──────────────┼──────┤
│10│安泰人壽│910301至910310│  10│  30,000│910313│膽結石合併急性│永仁醫院│江好堆                      │            │
│  │        │              │    │        │      │膽囊炎、慢性肝│        │                            │            │
│  │        │              │    │        │      │炎急性發作、急│        │                            │            │
│  │        │              │    │        │      │性腎盂炎      │        │                            │            │
├─┼────┼───────┼──┼────┼───┼───────┼────┼──────────────┼──────┤
│11│南山人壽│910301至910310│  10│  30,000│910315│膽結石合併急性│永仁醫院│江好堆                      │            │
│  │        │              │    │        │      │膽囊炎、慢性肝│        │                            │            │
│  │        │              │    │        │      │炎急性發作、急│        │                            │            │
│  │        │              │    │        │      │性腎盂炎      │        │                            │            │
├─┼────┼───────┼──┼────┼───┼───────┼────┼──────────────┼──────┤
│12│安泰人壽│910506至910515│  10│  30,000│910520│膽結石合併急性│永仁醫院│江好堆                      │            │
│  │        │              │    │        │      │膽囊炎、肝炎、│        │                            │            │
│  │        │              │    │        │      │急性腎盂炎、高│        │                            │            │
│  │        │              │    │        │      │脂血症合併腦循│        │                            │            │
│  │        │              │    │        │      │環障礙、高血壓│        │                            │            │
│  │        │              │    │        │      │性心臟病合併心│        │                            │            │
│  │        │              │    │        │      │肌缺氧        │        │                            │            │
├─┼────┼───────┼──┼────┼───┼───────┼────┼──────────────┼──────┤
│13│南山人壽│910506至910515│  10│  30,000│910520│膽結石合併急性│永仁醫院│江好堆                      │            │
│  │        │              │    │        │      │膽囊炎、肝炎、│        │                            │            │
│  │        │              │    │        │      │急性腎盂炎、高│        │                            │            │
│  │        │              │    │        │      │脂血症合併腦循│        │                            │            │
│  │        │              │    │        │      │環障礙、高血壓│        │                            │            │
│  │        │              │    │        │      │性心臟病合併心│        │                            │            │
│  │        │              │    │        │      │肌缺氧        │        │                            │            │
├─┼────┼───────┼──┼────┼───┼───────┼────┼──────────────┼──────┤
│14│安泰人壽│910715至910723│  9 │  27,000│910725│膽結石合併急性│永仁醫院│江好堆                      │            │
│  │        │              │    │        │      │膽囊炎、肝炎、│        │                            │            │
│  │        │              │    │        │      │高脂血症合併腦│        │                            │            │
│  │        │              │    │        │      │循環障礙、高血│        │                            │            │
│  │        │              │    │        │      │壓性心臟病合併│        │                            │            │
│  │        │              │    │        │      │心肌缺氧、急性│        │                            │            │
│  │        │              │    │        │      │泌尿道感染    │        │                            │            │
├─┼────┼───────┼──┼────┼───┼───────┼────┼──────────────┼──────┤
│15│南山人壽│910715至910723│  9 │  27,000│910805│膽結石合併急性│永仁醫院│江好堆                      │            │
│  │        │              │    │        │      │膽囊炎、肝炎、│        │                            │            │
│  │        │              │    │        │      │高脂血症合併腦│        │                            │            │
│  │        │              │    │        │      │循環障礙、高血│        │                            │            │
│  │        │              │    │        │      │壓性心臟病合併│        │                            │            │
│  │        │              │    │        │      │心肌缺氧、急性│        │                            │            │
│  │        │              │    │        │      │泌尿道感染    │        │                            │            │
├─┼────┼───────┼──┼────┼───┼───────┼────┼──────────────┼──────┤
│16│安泰人壽│910930至911008│  9 │  27,000│911014│膽結石合併急性│永仁醫院│江好堆                      │            │
│  │        │              │    │        │      │膽囊炎、高血壓│        │                            │            │
│  │        │              │    │        │      │性心臟病合併心│        │                            │            │
│  │        │              │    │        │      │肌缺氧、高脂血│        │                            │            │
│  │        │              │    │        │      │症合併腦循環障│        │                            │            │
│  │        │              │    │        │      │礙            │        │                            │            │
├─┼────┼───────┼──┼────┼───┼───────┼────┼──────────────┼──────┤
│17│南山人壽│910930至911008│  9 │  27,000│911014│膽結石合併急性│永仁醫院│江好堆                      │            │
│  │        │              │    │        │      │膽囊炎、高血壓│        │                            │            │
│  │        │              │    │        │      │性心臟病合併心│        │                            │            │
│  │        │              │    │        │      │肌缺氧、慢性肝│        │                            │            │
│  │        │              │    │        │      │炎急性發作、高│        │                            │            │
│  │        │              │    │        │      │脂血症合併腦循│        │                            │            │
│  │        │              │    │        │      │環障礙        │        │                            │            │
├─┼────┼───────┼──┼────┼───┼───────┼────┼──────────────┼──────┤
│18│安泰人壽│911204至911213│  10│  43,500│911216│慢性肝炎急性發│永仁醫院│江好堆                      │            │
│  │        │              │    │        │      │作、膽結石合併│        │                            │            │
│  │        │              │    │        │      │急性膽囊炎、高│        │                            │            │
│  │        │              │    │        │      │血壓性心臟病合│        │                            │            │
│  │        │              │    │        │      │併心肌缺氧、高│        │                            │            │
│  │        │              │    │        │      │脂血症合併腦循│        │                            │            │
│  │        │              │    │        │      │環障礙        │        │                            │            │
├─┼────┼───────┼──┼────┼───┼───────┼────┼──────────────┼──────┤
│19│南山人壽│911204至911213│  10│  30,000│911216│慢性肝炎急性發│永仁醫院│江好堆                      │            │
│  │        │              │    │        │      │作、膽結石合併│        │                            │            │
│  │        │              │    │        │      │急性膽囊炎、高│        │                            │            │
│  │        │              │    │        │      │血壓性心臟病合│        │                            │            │
│  │        │              │    │        │      │併心肌缺氧、高│        │                            │            │
│  │        │              │    │        │      │脂血症合併腦循│        │                            │            │
│  │        │              │    │        │      │環障礙        │        │                            │            │
├─┼────┼───────┼──┼────┼───┼───────┼────┼──────────────┼──────┤
│20│安泰人壽│920220至920227│  8 │  24,000│920306│慢性肝炎急性發│永仁醫院│江好堆                      │            │
│  │        │              │    │        │      │作、膽結石合併│        │                            │            │
│  │        │              │    │        │      │急性膽囊炎、高│        │                            │            │
│  │        │              │    │        │      │血壓性心臟病合│        │                            │            │
│  │        │              │    │        │      │併心肌缺氧、高│        │                            │            │
│  │        │              │    │        │      │脂血症合併腦循│        │                            │            │
│  │        │              │    │        │      │環障礙        │        │                            │            │
├─┼────┼───────┼──┼────┼───┼───────┼────┼──────────────┼──────┤
│21│南山人壽│920220至920227│  8 │  24,000│920307│慢性肝炎急性發│永仁醫院│江好堆                      │            │
│  │        │              │    │        │      │作、膽結石合併│        │                            │            │
│  │        │              │    │        │      │急性膽囊炎、高│        │                            │            │
│  │        │              │    │        │      │血壓性心臟病合│        │                            │            │
│  │        │              │    │        │      │併心肌缺氧、高│        │                            │            │
│  │        │              │    │        │      │脂血症合併腦循│        │                            │            │
│  │        │              │    │        │      │環障礙        │        │                            │            │
├─┼────┼───────┼──┼────┼───┼───────┼────┼──────────────┼──────┤
│22│新光人壽│920220至920227│  8 │  24,000│920307│慢性肝炎急性發│永仁醫院│江好堆                      │            │
│  │        │              │    │        │      │作、膽結石合併│        │                            │            │
│  │        │              │    │        │      │急性膽囊炎、高│        │                            │            │
│  │        │              │    │        │      │血壓性心臟病合│        │                            │            │
│  │        │              │    │        │      │併心肌缺氧、高│        │                            │            │
│  │        │              │    │        │      │脂血症合併腦循│        │                            │            │
│  │        │              │    │        │      │環障礙        │        │                            │            │
├─┼────┼───────┼──┼────┼───┼───────┼────┼──────────────┼──────┤
│23│安泰人壽│920513至920521│  9 │  35,500│920526│慢性肝炎急性發│永仁醫院│江好堆                      │            │
│  │        │              │    │        │      │作、膽結石合併│        │                            │            │
│  │        │              │    │        │      │急性膽囊炎、高│        │                            │            │
│  │        │              │    │        │      │血壓性心臟病合│        │                            │            │
│  │        │              │    │        │      │併心肌缺氧、高│        │                            │            │
│  │        │              │    │        │      │脂血症合併腦循│        │                            │            │
│  │        │              │    │        │      │環障礙、急性腸│        │                            │            │
│  │        │              │    │        │      │炎            │        │                            │            │
├─┼────┼───────┼──┼────┼───┼───────┼────┼──────────────┼──────┤
│24│南山人壽│920513至920521│  9 │  27,000│920523│慢性肝炎急性發│永仁醫院│江好堆                      │            │
│  │        │              │    │        │      │作、膽結石合併│        │                            │            │
│  │        │              │    │        │      │急性膽囊炎、高│        │                            │            │
│  │        │              │    │        │      │血壓性心臟病合│        │                            │            │
│  │        │              │    │        │      │併心肌缺氧、高│        │                            │            │
│  │        │              │    │        │      │脂血症合併腦循│        │                            │            │
│  │        │              │    │        │      │環障礙、急性腸│        │                            │            │
│  │        │              │    │        │      │炎            │        │                            │            │
├─┼────┼───────┼──┼────┼───┼───────┼────┼──────────────┼──────┤
│25│安泰人壽│920717至920725│  9 │  31,500│920801│高血壓性心臟病│永仁醫院│江好堆                      │            │
│  │        │              │    │        │      │合併心肌缺氧、│        │                            │            │
│  │        │              │    │        │      │慢性肝炎急性發│        │                            │            │
│  │        │              │    │        │      │作、膽結石合併│        │                            │            │
│  │        │              │    │        │      │急性膽囊炎、高│        │                            │            │
│  │        │              │    │        │      │脂血症合併腦循│        │                            │            │
│  │        │              │    │        │      │環障礙        │        │                            │            │
├─┼────┼───────┼──┼────┼───┼───────┼────┼──────────────┼──────┤
│26│南山人壽│920717至920725│  9 │  27,000│920728│高血壓性心臟病│永仁醫院│江好堆                      │            │
│  │        │              │    │        │      │合併心肌缺氧、│        │                            │            │
│  │        │              │    │        │      │慢性肝炎急性發│        │                            │            │
│  │        │              │    │        │      │作、膽結石合併│        │                            │            │
│  │        │              │    │        │      │急性膽囊炎、高│        │                            │            │
│  │        │              │    │        │      │脂血症合併腦循│        │                            │            │
│  │        │              │    │        │      │環障礙        │        │                            │            │
├─┼────┼───────┼──┼────┼───┼───────┼────┼──────────────┼──────┤
│27│安泰人壽│930412至930420│  9 │  27,000│930423│慢性肝炎急性發│永仁醫院│江好堆                      │            │
│  │        │              │    │        │      │作、高血壓性心│        │                            │            │
│  │        │              │    │        │      │臟病合併心肌缺│        │                            │            │
│  │        │              │    │        │      │氧、膽結石及急│        │                            │            │
│  │        │              │    │        │      │性膽囊炎、高血│        │                            │            │
│  │        │              │    │        │      │脂症合併腦循環│        │                            │            │
│  │        │              │    │        │      │障礙、消化性潰│        │                            │            │
│  │        │              │    │        │      │瘍、泌尿道感染│        │                            │            │
├─┼────┼───────┼──┼────┼───┼───────┼────┼──────────────┼──────┤
│28│宏泰人壽│930412至930420│  9 │   1,890│930503│慢性肝炎急性惡│永仁醫院│江好堆                      │            │
│  │        │              │    │        │      │化、高血壓性心│        │                            │            │
│  │        │              │    │        │      │臟病併心肌欠氧│        │                            │            │
│  │        │              │    │        │      │、膽結石、急性│        │                            │            │
│  │        │              │    │        │      │膽囊炎、高脂血│        │                            │            │
│  │        │              │    │        │      │症合併腦循環障│        │                            │            │
│  │        │              │    │        │      │礙、消化性潰瘍│        │                            │            │
│  │        │              │    │        │      │、泌尿道感染  │        │                            │            │
├─┼────┼───────┼──┼────┼───┼───────┼────┼──────────────┼──────┤
│29│南山人壽│930412至930420│  9 │  27,000│930422│慢性肝炎急性惡│永仁醫院│江好堆                      │            │
│  │        │              │    │        │      │化、高血壓性心│        │                            │            │
│  │        │              │    │        │      │臟病合併心肌欠│        │                            │            │
│  │        │              │    │        │      │氧、膽結石、急│        │                            │            │
│  │        │              │    │        │      │性膽囊炎、高脂│        │                            │            │
│  │        │              │    │        │      │血症合併腦循環│        │                            │            │
│  │        │              │    │        │      │障礙、消化性潰│        │                            │            │
│  │        │              │    │        │      │瘍、泌尿道感染│        │                            │            │
├─┼────┼───────┼──┼────┼───┼───────┼────┼──────────────┼──────┤
│30│新光人壽│930412至930420│  9 │  27,000│930423│慢性肝炎急性惡│永仁醫院│江好堆                      │            │
│  │        │              │    │        │      │化、高血壓性心│        │                            │            │
│  │        │              │    │        │      │臟病併心肌缺氧│        │                            │            │
│  │        │              │    │        │      │、膽結石及急性│        │                            │            │
│  │        │              │    │        │      │膽囊炎、高血脂│        │                            │            │
│  │        │              │    │        │      │症合併腦循環障│        │                            │            │
│  │        │              │    │        │      │礙、消化性潰瘍│        │                            │            │
│  │        │              │    │        │      │、泌尿道感染  │        │                            │            │
├─┼────┼───────┼──┼────┼───┼───────┼────┼──────────────┼──────┤
│31│幸福人壽│930412至930420│  9 │   5,446│930506│慢性肝炎急性惡│永仁醫院│江好堆                      │            │
│  │        │              │    │        │      │化、高血壓性心│        │                            │            │
│  │        │              │    │        │      │臟病併心肌欠氧│        │                            │            │
│  │        │              │    │        │      │、膽結石、急性│        │                            │            │
│  │        │              │    │        │      │膽囊炎、高脂血│        │                            │            │
│  │        │              │    │        │      │症合併腦循環障│        │                            │            │
│  │        │              │    │        │      │礙、消化性潰瘍│        │                            │            │
│  │        │              │    │        │      │、泌尿道感染  │        │                            │            │
├─┼────┼───────┼──┼────┼───┼───────┼────┼──────────────┼──────┤
│32│幸福人壽│930412至930420│  9 │   2,700│930506│慢性肝炎急性惡│永仁醫院│江好堆                      │            │
│  │        │              │    │        │      │化、高血壓性心│        │                            │            │
│  │        │              │    │        │      │臟病併心肌欠氧│        │                            │            │
│  │        │              │    │        │      │、膽結石、急性│        │                            │            │
│  │        │              │    │        │      │膽囊炎、高脂血│        │                            │            │
│  │        │              │    │        │      │症合併腦循環障│        │                            │            │
│  │        │              │    │        │      │礙、消化性潰瘍│        │                            │            │
│  │        │              │    │        │      │、泌尿道感染  │        │                            │            │
├─┼────┼───────┼──┼────┼───┼───────┼────┼──────────────┼──────┤
│33│        │930709至930716│  8 │        │      │高血壓性心臟病│永仁醫院│江好堆                      │            │
│  │        │              │    │        │      │合併心肌欠氧、│        │                            │            │
│  │        │              │    │        │      │慢性肝炎合併心│        │                            │            │
│  │        │              │    │        │      │肌缺氧、膽結石│        │                            │            │
│  │        │              │    │        │      │合併急性膽囊炎│        │                            │            │
│  │幸福人壽├───────┼──┤   4,800│931014├───────┤        │                            │            │
│  │        │930917至930924│  8 │        │      │急性腎盂炎、膽│        │                            │            │
│  │        │              │    │        │      │結石併急性膽囊│        │                            │            │
│  │        │              │    │        │      │炎            │        │                            │            │
├─┼────┼───────┼──┼────┼───┼───────┼────┼──────────────┼──────┤
│34│安泰人壽│930709至930716│  8 │  24,000│930723│高血壓性心臟病│永仁醫院│江好堆                      │            │
│  │        │              │    │        │      │合併心肌缺氧、│        │                            │            │
│  │        │              │    │        │      │慢性肝炎合併心│        │                            │            │
│  │        │              │    │        │      │肌缺氧、膽結石│        │                            │            │
│  │        │              │    │        │      │合併急性膽囊炎│        │                            │            │
├─┼────┼───────┼──┼────┼───┼───────┼────┼──────────────┼──────┤
│35│南山人壽│930709至930716│  8 │  24,000│930726│高血壓性心臟病│永仁醫院│江好堆                      │            │
│  │        │              │    │        │      │合併心肌欠氧、│        │                            │            │
│  │        │              │    │        │      │慢性肝炎合併心│        │                            │            │
│  │        │              │    │        │      │肌缺氧、膽結石│        │                            │            │
│  │        │              │    │        │      │合併急性膽囊炎│        │                            │            │
├─┼────┼───────┼──┼────┼───┼───────┼────┼──────────────┼──────┤
│36│新光人壽│930709至930716│  8 │  24,000│930727│高血壓性心臟病│永仁醫院│江好堆                      │            │
│  │        │              │    │        │      │合併心肌缺氧、│        │                            │            │
│  │        │              │    │        │      │慢性肝炎合併心│        │                            │            │
│  │        │              │    │        │      │肌缺氧、膽結石│        │                            │            │
│  │        │              │    │        │      │合併急性膽囊炎│        │                            │            │
├─┼────┼───────┼──┼────┼───┼───────┼────┼──────────────┼──────┤
│37│        │930709至930716│  8 │        │      │高血壓性心臟病│永仁醫院│江好堆                      │            │
│  │        │              │    │        │      │合併心肌欠氧、│        │                            │            │
│  │        │              │    │        │      │慢性肝炎合併心│        │                            │            │
│  │        │              │    │        │      │肌缺氧、膽結石│        │                            │            │
│  │        │              │    │        │      │合併急性膽囊炎│        │                            │            │
│  │宏泰人壽├───────┼──┤   3,360│931011├───────┤        │                            │            │
│  │        │930917至930924│  8 │        │      │急性腎盂炎、膽│        │                            │            │
│  │        │              │    │        │      │結石併急性膽囊│        │                            │            │
│  │        │              │    │        │      │炎            │        │                            │            │
├─┼────┼───────┼──┼────┼───┼───────┼────┼──────────────┼──────┤
│38│安泰人壽│930917至930924│  8 │  24,036│930930│急性腎盂炎、膽│永仁醫院│江好堆                      │            │
│  │        │              │    │        │      │結石合併急性膽│        │                            │            │
│  │        │              │    │        │      │囊炎          │        │                            │            │
├─┼────┼───────┼──┼────┼───┼───────┼────┼──────────────┼──────┤
│39│南山人壽│930917至930924│  8 │  24,000│930930│急性腎盂炎、膽│永仁醫院│江好堆                      │            │
│  │        │              │    │        │      │結石合併急性膽│        │                            │            │
│  │        │              │    │        │      │囊炎          │        │                            │            │
├─┼────┼───────┼──┼────┼───┼───────┼────┼──────────────┼──────┤
│40│新光人壽│930917至930924│  8 │  24,000│931007│急性腎盂炎、膽│永仁醫院│江好堆                      │            │
│  │        │              │    │        │      │結石併急性膽囊│        │                            │            │
│  │        │              │    │        │      │炎            │        │                            │            │
├─┼────┼───────┼──┼────┼───┼───────┼────┼──────────────┼──────┤
│41│安泰人壽│931208至931214│  7 │  21,168│931217│急性胃腸炎合併│永仁醫院│江好堆                      │            │
│  │        │              │    │        │      │脫水、膽結石合│        │                            │            │
│  │        │              │    │        │      │併急性膽囊炎、│        │                            │            │
│  │        │              │    │        │      │高血壓性心臟病│        │                            │            │
│  │        │              │    │        │      │合併心肌缺氧、│        │                            │            │
│  │        │              │    │        │      │慢性肝炎急性發│        │                            │            │
│  │        │              │    │        │      │作            │        │                            │            │
├─┼────┼───────┼──┼────┼───┼───────┼────┼──────────────┼──────┤
│42│宏泰人壽│931208至931214│  7 │   1,050│940221│急性胃腸炎合併│永仁醫院│江好堆                      │            │
│  │        │              │    │        │      │脫水、膽結石合│        │                            │            │
│  │        │              │    │        │      │併急性膽囊炎、│        │                            │            │
│  │        │              │    │        │      │高血壓性心臟病│        │                            │            │
│  │        │              │    │        │      │合併心肌欠氧、│        │                            │            │
│  │        │              │    │        │      │慢性肝炎急性發│        │                            │            │
│  │        │              │    │        │      │作            │        │                            │            │
├─┼────┼───────┼──┼────┼───┼───────┼────┼──────────────┼──────┤
│43│南山人壽│931208至931214│  7 │  21,000│931217│急性胃腸炎合併│永仁醫院│江好堆                      │            │
│  │        │              │    │        │      │脫水、膽結石合│        │                            │            │
│  │        │              │    │        │      │併急性膽囊炎、│        │                            │            │
│  │        │              │    │        │      │高血壓性心臟病│        │                            │            │
│  │        │              │    │        │      │合併心肌欠氧、│        │                            │            │
│  │        │              │    │        │      │慢性肝炎急性發│        │                            │            │
│  │        │              │    │        │      │作            │        │                            │            │
├─┼────┼───────┼──┼────┼───┼───────┼────┼──────────────┼──────┤
│44│新光人壽│931208至931214│  7 │  21,000│931220│急性胃腸炎合併│永仁醫院│江好堆                      │            │
│  │        │              │    │        │      │脫水、膽結石合│        │                            │            │
│  │        │              │    │        │      │併急性膽囊炎、│        │                            │            │
│  │        │              │    │        │      │高血壓性心臟病│        │                            │            │
│  │        │              │    │        │      │合併心肌欠氧、│        │                            │            │
│  │        │              │    │        │      │慢性肝炎急性發│        │                            │            │
│  │        │              │    │        │      │作            │        │                            │            │
├─┼────┼───────┼──┼────┼───┼───────┼────┼──────────────┼──────┤
│45│安泰人壽│940302至940308│  7 │  21,000│940404│膽結石合併急性│永仁醫院│江好堆                      │            │
│  │        │              │    │        │      │膽囊炎、高血壓│        │                            │            │
│  │        │              │    │        │      │性心臟病合併缺│        │                            │            │
│  │        │              │    │        │      │氧、慢性肝炎急│        │                            │            │
│  │        │              │    │        │      │性發作        │        │                            │            │
├─┼────┼───────┼──┼────┼───┼───────┼────┼──────────────┼──────┤
│46│宏泰人壽│940302至940308│  7 │   1,470│940324│膽結石合併急性│永仁醫院│江好堆                      │            │
│  │        │              │    │        │      │膽囊炎、高血壓│        │                            │            │
│  │        │              │    │        │      │性心臟病合併缺│        │                            │            │
│  │        │              │    │        │      │氧、慢性肝炎合│        │                            │            │
│  │        │              │    │        │      │併急性發作    │        │                            │            │
├─┼────┼───────┼──┼────┼───┼───────┼────┼──────────────┼──────┤
│47│南山人壽│940302至940308│  7 │  21,000│940315│膽結石合併急性│永仁醫院│江好堆                      │            │
│  │        │              │    │        │      │膽囊炎、高血壓│        │                            │            │
│  │        │              │    │        │      │性心臟病合併缺│        │                            │            │
│  │        │              │    │        │      │氧、慢性肝炎合│        │                            │            │
│  │        │              │    │        │      │併急性發作    │        │                            │            │
├─┼────┼───────┼──┼────┼───┼───────┼────┼──────────────┼──────┤
│48│新光人壽│940302至940308│  7 │  21,000│940317│膽結石合併急性│永仁醫院│江好堆                      │            │
│  │        │              │    │        │      │膽囊炎、高血壓│        │                            │            │
│  │        │              │    │        │      │性心臟病合併缺│        │                            │            │
│  │        │              │    │        │      │氧、慢性肝炎合│        │                            │            │
│  │        │              │    │        │      │併急性發作    │        │                            │            │
├─┼────┼───────┼──┼────┼───┼───────┼────┼──────────────┼──────┤
│49│安泰人壽│940530至940605│  7 │  21,000│940705│急性支氣管性肺│永仁醫院│江好堆                      │            │
│  │        │              │    │        │      │炎、膽結石合併│        │                            │            │
│  │        │              │    │        │      │急性膽囊炎、慢│        │                            │            │
│  │        │              │    │        │      │性肝炎急性發作│        │                            │            │
├─┼────┼───────┼──┼────┼───┼───────┼────┼──────────────┼──────┤
│50│宏泰人壽│940530至940605│  7 │   1,470│940725│急性支氣管性肺│永仁醫院│江好堆                      │            │
│  │        │              │    │        │      │炎、膽結石合併│        │                            │            │
│  │        │              │    │        │      │急性膽囊炎、慢│        │                            │            │
│  │        │              │    │        │      │性肝炎急性發作│        │                            │            │
├─┼────┼───────┼──┼────┼───┼───────┼────┼──────────────┼──────┤
│51│南山人壽│940530至940605│  7 │  21,000│940607│急性支氣管性肺│永仁醫院│江好堆                      │            │
│  │        │              │    │        │      │炎、膽結石合併│        │                            │            │
│  │        │              │    │        │      │急性膽囊炎、慢│        │                            │            │
│  │        │              │    │        │      │性肝炎急性發作│        │                            │            │
├─┼────┼───────┼──┼────┼───┼───────┼────┼──────────────┼──────┤
│52│新光人壽│940530至940605│  7 │  21,000│940622│急性支氣管性肺│永仁醫院│江好堆                      │            │
│  │        │              │    │        │      │炎、膽結石合併│        │                            │            │
│  │        │              │    │        │      │急性膽囊炎、慢│        │                            │            │
│  │        │              │    │        │      │性肝炎急性發作│        │                            │            │
├─┼────┼───────┼──┼────┼───┼───────┼────┼──────────────┼──────┤
│53│南山人壽│940923至940929│  7 │  21,000│941011│膽結石合併急性│永仁醫院│江好堆                      │            │
│  │        │              │    │        │      │膽囊炎、慢性肝│        │                            │            │
│  │        │              │    │        │      │炎急性發作、急│        │                            │            │
│  │        │              │    │        │      │性腎盂炎、雙側│        │                            │            │
│  │        │              │    │        │      │腎結石        │        │                            │            │
├─┼────┼───────┼──┼────┼───┼───────┼────┼──────────────┼──────┤
│54│新光人壽│940923至940929│  7 │  21,000│941014│膽結石合併急性│永仁醫院│江好堆                      │            │
│  │        │              │    │        │      │膽囊炎、慢性肝│        │                            │            │
│  │        │              │    │        │      │炎急性發作、急│        │                            │            │
│  │        │              │    │        │      │性腎盂炎      │        │                            │            │
├─┴────┴───────┴──┴────┴───┴───────┴────┴──────────────┴──────┤
│以上日期為民國；金額為新臺幣（元）                                                                                                                          │
└─────────────────────────────────────────────────────────────┘